臺灣高等法院臺中分院刑事判決　　　 100年度上訴字第1726號
上　訴　人
即　被　告　王得藍
指定辯護人　陳金村律師
上　訴　人
即　被　告　陳明訓
指定辯護人　賈俊益律師
上　訴　人
即　被　告　王明春
選任辯護人　柯伊伶律師
上列上訴人因違反毒品危害防制條例案件，不服臺灣彰化地方法
院一００年度訴字第五二七號中華民國一００年七月十九日第一
審判決（起訴案號：臺灣彰化地方法院檢察署一００年度偵字第
七五八號、一一四０號、三三一八號），提起上訴，本院判決如
下：
    主  文
原判決撤銷。
王得藍、陳明訓、王明春共同製造第二級毒品，王得藍處有期徒
刑柒年、陳明訓處有期徒刑玖年、王明春處有期徒刑陸年。扣案
如附表一所示之物，除不予沒收之物外，分別依附表一所示沒收
銷燬之或予以沒收。
    事  實
一、王得藍（綽號「王仔」）、陳明訓（綽號「小高」、「陳先
    生」）前於民國八十二年間，因共同運輸毒品海洛因而違反
    肅清煙毒條例，經臺灣臺北地方法院以八十二年度訴字第三
    三七九號分別判處無期徒刑，經上訴駁回後確定，王得藍於
    九十六年十月三日假釋付保護管束出監，陳明訓則於九十五
    年十一月十日假釋付保護管束出監，現均在假釋付保護管束
    期間，皆不知悔改，復與王明春（綽號「奇兄」），均明知
    甲基安非他命為行政院公告列管之第二級毒品，不得製造，
    竟於九十九年年底至一００年一月十四日被查獲日止，共同
    基於製造甲基安非他命毒品之犯意聯絡，由王明春提供其坐
    落彰化縣鹿港鎮○○里○○路二一九號住處作為製造甲基安
    非他命之場所，王得藍與陳明訓則於九十九年十二月至一０
    ０年一月十二日之間，一同陸續到台北火車站後站之化工店
    購買附表一所示製造毒品之相關器具、材料後，由其二人分
    次搬運至王明春彰化縣鹿港鎮○○里○○路二一九號住處置
    放，王得藍並於一００年一月初某日，以新台幣（下同）二
    萬五千元，自姓名、年籍不詳綽號「阿不拉」（起訴書載為
    「瑞仔」）之成年男子處，買得提煉甲基安非他命之原料麻
    黃一百五十公克及附表一編號２１之２所示含有假甲基麻
    黃之感冒（鼻炎）藥錠一箱（共六十片，每片十四顆，共
    八百四十顆，其中一片送驗用去六顆，共剩八百三十四顆）
    ，另推由王明春於前述時間內某日，以不詳代價買入附表一
    編號２１之１含有甲基麻黃之感冒（鼻炎）藥錠一包【送
    驗時用去五顆。上述所載之麻黃、甲基麻黃及假甲基麻
    黃均為公告列管之第四級毒品先驅原料，起訴書載為感冒
    （鼻炎）藥錠分離、提煉原料之麻黃素原料】，欲伺機從該
    等藥品中，析離出提煉甲基安非他命所需之原料；王得藍另
    於一００年一月七日十三時三十一分以公共電話撥打其提供
    給陳明訓使用之0000000000號行動電話，指示陳明訓備妥代
    號「糖」之紅磷、代號「醋」之鹽酸及代號「鹽」之氫氧化
    鈉等材料，又於一００年一月十二日凌晨零時四十五分許，
    以公用電話聯絡王明春所持用之0000000000號行動電話，告
    知王明春將於同日下午與陳明訓前往其住處製造甲基安非他
    命，再與陳明訓約於同日上午十時許，至新北市板橋區愛買
    量販店購買附表一編號５所示之電磁爐（起訴書載為加熱器
    ）後，於同日十八時三十分許，王得藍與陳明訓即一同搭乘
    和欣客運至臺中朝馬轉運站，下車後，王得藍即於同日二十
    時五十三分許，以公用電話聯絡王明春之上開行動電話，詢
    問王明春住處是否尚有製造甲基安非他命所需之純水，並要
    王明春備妥純水，其再與陳明訓轉乘計程車至王明春住處，
    王得藍、陳明訓、王明春三人隨即自翌日（一００年一月十
    三日）上午六時許起，在王明春上開住處四樓衛浴間，以俗
    稱「紅磷法」之方法，用麻黃作為主要原料，前述氫氧化
    鈉、紅磷、碘及鹽酸等為配料，使用附表一所示之電磁加熱
    器、電磁爐等器具，製造第二級毒品甲基安非他命（詳細之
    製作方法，恐有教導毒品製造之虞，不宜揭露細節，詳情可
    參考卷內王得藍所述及所扣之製造甲基安非他命之筆記），
    歷時約二十六小時後，煉得附表一編號８之３、３５、３６
    、４１含有甲基安非他命之液體或結晶物（詳細之淨重、純
    度及純重，參見附表一所示）。嗣經法務部調查局臺北市調
    查處調查員持臺灣彰化地方法院核發之搜索票，於一００年
    一月十四日十七時十五分許，王得藍等三人仍在王明春上開
    住處四樓衛浴間以電磁加熱器煮煉裝有麻黃、紅磷及碘等
    製造甲基安非他命原料及材料之三孔燒瓶時，為調查員及警
    員當場查獲，並扣得如附表一之製造安非他命器具、材料、
    所製甲基安非他命成品與半成品等物；復於同日二十一時四
    十分許，經警帶同王得藍至其位在新北市○○區○○路一段
    二六五巷四弄七號二樓Ｄ室住處，扣得如附表二所示之物。
    經將扣案物送驗後，檢出於附表一編號８之３塑膠瓶、編號
    ３５、３６及４１容器之液體或結晶物驗得含有甲基安非他
    命，始查悉上情（另附表二編號７、９之容器內則驗有第二
    級毒品Ｎ，Ｎ─二甲基安非他命，此部分究係另涉製造或持
    有第二級毒品罪嫌，未據起訴）。
二、案經法務部調查局臺北市調查處、臺北市政府警察局信義分
    局移送臺灣彰化地方法院檢察署檢察官偵查起訴。
    理  由
壹、證據能力部分：
一、按，被告之自白，非出於強暴、脅迫、利誘、詐欺、疲勞訊
    問、違法羈押或其他不當方法，且與事實相符者，得為證據
    ，刑事訴訟法第一百五十六條第一項定有明文。亦即被告之
    自白係出於自由意思，且與事實相符者，即有證據能力，反
    之，若係非法取供者，因其陳述非出於任意性，其所為之陳
    述即無證據能力。查，被告王得藍於法務部調查局臺北市調
    查處、檢察官偵訊、原審及本院審理時之自白，並無出於強
    暴、脅迫、利誘、詐欺、疲勞訊問、違法羈押或其他不正之
    方法，亦非違反法定障礙事由經過期間不得訊問或告知義務
    之規定而為，依刑事訴訟法第一百五十六條第一項、第一百
    五十八條之二規定，應認有證據能力。
二、次按，被告以外之人於偵查中向檢察官所為之陳述，除顯有
    不可信之情況者外，得為證據，刑事訴訟法第一百五十九條
    之一第二項定有明文。偵查中對被告以外之人所為之偵查筆
    錄，或被告以外之人向檢察官所提之書面陳述，性質上均屬
    傳聞證據，惟現階段刑事訴訟法規定檢察官代表國家偵查犯
    罪、實施公訴，依法其有訊問被告、證人及鑑定人之權，證
    人、鑑定人且須具結，而實務運作時，檢察官偵查中向被告
    以外之人所取得之陳述，原則上均能遵守法律規定，不致違
    法取供，其可信度極高，是以被告以外之人前於偵查中所為
    之證述，除反對該項供述得具有證據能力之一方，已釋明「
    顯有不可信之情況」之理由外，不宜遽指該證人於偵查中之
    陳述不具證據能力。又刑事訴訟法第一百五十九條之一第二
    項所指得為證據之被告以外之人於偵查中向檢察官所為之陳
    述，其證據能力不因偵訊證人當時被告不在場，未親自詰問
    證人而受影響（最高法院九十七年台上字第六０三號判決可
    資參照）。查，證人即共同被告王得藍於檢察官偵查中以證
    人之身分，經檢察官告以具結之義務及偽證之處罰，經具結
    而擔保其證述之真實性，復無證據顯示係遭受強暴、脅迫、
    詐欺、利誘等外力干擾情形，或在影響其心理狀況致妨礙其
    自由陳述等顯不可信之情況下所為；且王得藍於原審及本院
    審理時均到庭接受詰問，已確保其他被告之對質詰問權，其
    於偵查中之陳述既無顯不可信之情況，參諸前開說明，自有
    證據能力。
三、又按司法警察機關依法定程序執行監聽取得之錄音，係以錄
    音設備之機械作用，真實保存當時通訊之內容，如通訊一方
    為受監察人，司法警察在監聽中蒐集所得之通訊者對話，若
    其通話本身即係被告進行犯罪中構成犯罪事實之部分內容，
    自與所謂「審判外之陳述」無涉，應不受傳聞法則之規範，
    當然具有證據能力。至司法警察依據監聽錄音結果予以翻譯
    而製作之監聽譯文，屬於文書證據之一種，於被告或訴訟關
    係人對其譯文之真實性發生爭執或有所懷疑時，法院固應依
    刑事訴訟法第一百六十五條之一第二項之規定，以適當之設
    備，顯示該監聽錄音帶之聲音，以踐行調查證據之程序，俾
    確認該錄音聲音是否為通訊者本人及其內容與監聽譯文之記
    載是否相符，或傳喚該通訊者，或依其他法定程序為證據調
    查。倘被告或訴訟關係人對該通訊監察譯文之真實性並不爭
    執，即無勘驗辨認其錄音聲音之調查必要性，法院於審判期
    日如已踐行提示監聽譯文供當事人辨認或告以要旨，使其表
    示意見等程序並為辯論者，其所為之訴訟程序即無不合（最
    高法院九十七年度台上字第五九四０號判決意旨可參照）。
    茲查，本件被告王得藍持用之門號0000000000、0000000000
    號、被告陳明訓所持用之0000000000號及被告王明春所持用
    之0000000000號行動電話之監聽錄音，係經臺灣臺北地方法
    院檢察署檢察官聲請臺灣臺北地方法院核准在案，有詳載聲
    監案號、案由、監察電話、對象及譯文等之臺灣臺北地方法
    院九十九年聲監字第一二七八號、九十九年度聲監續字第一
    ０００號通訊監察書及其電話附表附卷可參【見原審卷第三
    十七頁至四十頁】，均係依法所為之監聽，尚無不法取證情
    事。又按通訊監察錄音之譯文，僅屬依據監聽錄音結果予以
    翻譯之文字，此為學理上所稱之「派生證據」，固具文書證
    據之外觀，但實際上仍應認監聽所得之錄音帶或光碟，始屬
    調查犯罪所得之證物；刑事訴訟法第一百六十五條之一第二
    項所稱之證物，如其蒐證程式合法，並經合法調查，自具證
    據能力。因此檢察官如提出通訊監察錄音之譯文為其證據方
    法，實乃以其監聽所得之錄音帶或光碟，為調查犯罪所得之
    證物，法院本應依刑事訴訟法第一百六十五條之一所列之方
    法調查，以判斷該錄音帶或光碟是否與通訊監察錄音譯文相
    符。而監聽錄音製作之譯文，雖通常為偵查犯罪機關單方面
    製作，然若被告或訴訟關係人對其真實性並無爭執，經法院
    於審判期日提示譯文供當事人辨認、表示意見並為辯論者，
    程式自屬適法（最高法院九十五年度臺上字第二九五號、九
    十四年度臺上字第四六六五號判決意旨參照）。本件取證程
    序未見違法情事，已如前述；而警方依監聽錄音所製作之監
    聽譯文，經本院提示予檢察官、被告及其辯護人後，迄言詞
    辯論終結前均無異議，且均同意採為證據，依上開說明，本
    案卷內通訊監察譯文均具證據能力【參見原審一００年度聲
    搜字第七十號卷第八頁至二十九頁】。
四、復按，現行刑事訴訟法關於「鑑定」之規定，除選任自然人
    充當鑑定人外，另設有囑託機關鑑定制度。依同法第一百九
    十八條、第二百零八條之規定，不論鑑定人或鑑定機關、團
    體，固均應由法院、審判長、受命法官或檢察官視具體個案
    之需要而為選任、囑託，並依第二百零六條之規定，提出言
    詞或書面報告，始符合同法第一百五十九條第一項所定得作
    為證據之「法律有規定」之情形。否則所為之鑑定，仍屬傳
    聞證據。然於司法警察機關調查中之案件，為因應實務上，
    或因量大、或有急迫之現實需求，併例行性當然有鑑定之必
    要者，例如毒品之種類與成分、尿液之毒品反應，或者槍彈
    有無殺傷力等鑑定，基於檢察一體原則，得由該管檢察長對
    於轄區內之案件，以事前概括選任鑑定人或囑託鑑定機關、
    團體之方式，俾便轄區內之司法警察官、司法警察對於調查
    中之此類案件，得即時送請先前已選任之鑑定人或囑託之鑑
    定機關、團體實施鑑定，以求時效（法務部九十二年九月一
    日法檢字第0920035083號函參照，刊載於法務部公報第312
    期）。則此種由檢察機關概括選任鑑定人或概括囑託鑑定機
    關、團體，再轉知司法警察官、司法警察於調查犯罪時參考
    辦理之作為，法無明文禁止，係為因應現行刑事訴訟法增訂
    傳聞法則及其例外規定之實務運作而為。而毒品種類、成分
    之鑑定，其中海洛因等第一級毒品部分，因有全國一致性，
    係概括囑託調查局負責鑑定，並由司法警察官、司法警察於
    獲案後即將所查扣之第一級毒品拍照、包裝、封緘及黏貼獲
    案毒品電腦管制條碼逕送調查局為鑑定，由該局輸入電腦，
    全程管制、集中保管送鑑毒品，而僅檢送鑑定通知書予送鑑
    機關。凡此為法院辦案職務上所已知之事實。此種由司法警
    察官、司法警察依檢察官所概括選任之鑑定人或囑託鑑定機
    關、團體所為之鑑定結果，與檢察官選任或囑託為鑑定者，
    性質上並無差異，同具有證據能力（最高法院九十六年度臺
    上字第二八六０號判決意旨參照）。查，卷附之法務部調查
    局一００年三月四日調科壹字第10000079610號鑑定書【見
    臺灣彰化地方法院一００年度偵字第三三一八號（下稱三三
    一八號偵查卷）第五頁至十二頁】，係針對扣案物中之毒品
    種類、成分等事項，由檢察機關概括囑託鑑定機關所實施之
    鑑定，揆諸前開最高法院判決意旨，自得為證據。至原審依
    法囑託行政院衛生署食品藥物管理局鑑定扣案附表一編號２
    １所示藥物之成分，該局於一００年六月十三日回覆之ＦＤ
    Ａ研字第1000028944號函附檢驗報告書【見原審卷第一七八
    頁、一七九頁】，依首揭規定，亦有證據能力。
五、再按，被告以外之人（包括證人、鑑定人、告訴人、被害人
    及共同被告等）於審判外之陳述雖不符刑事訴訟法第一百五
    十九條之一至之四等四條之規定，而經當事人於審判程序同
    意作為證據，法院審酌該言詞陳述或書面陳述作成時之情況
    ，認為適當者，亦得為證據；當事人、代理人或辯護人於法
    院調查證據時，知有刑事訴訟法第一百五十九條第一項不得
    為證據之情形，而未於言詞辯論終結前聲明異議者，視為有
    前項之同意，同法第一百五十九條之五定有明文。立法意旨
    在於傳聞證據未經當事人之反對詰問予以核實，原則上先予
    排除。惟若當事人已放棄反對詰問權，於審判程序中表明同
    意該等傳聞證據可作為證據；或於言詞辯論終結前未聲明異
    議，基於尊重當事人對傳聞證據之處分權，及證據資料愈豐
    富，愈有助於真實發見之理念，且強化言詞辯論主義，使訴
    訟程序得以順暢進行，上開傳聞證據亦均具有證據能力。經
    查，有關下述所引用其餘不符合刑事訴訟法第一百五十九條
    之一至第一百五十九條之四所示之證據，本件檢察官、被告
    及辯護人於本院準備程序及審判期日中均未就證據能力有所
    爭執，且迄至言詞辯論終結前亦未聲明異議，且上述證人之
    證述亦經本院於審理期日中逐一提示、朗讀，並告以要旨，
    本院復審酌相關證人證述筆錄製成，並無證據顯示有何違背
    程序規定情事，依據上述之說明，均應具有證據能力。
六、末按，供述證據係以人之陳述，供為證明其陳述內容之事實
    之用；證人之陳述，往往因受其觀察力之正確與否，記憶力
    之有無健全，陳述能力是否良好，以及證人之性格如何等因
    素之影響，而具有游移性；或言不盡情，或故事偏袒，致所
    認識之事實未必與真實事實相符。至於非供述證據，則以物
    （包括一般之物及文書）之存在或狀態為其證據，客觀上已
    具備一定程度之不可代替性，且或係於不間斷、有規律之過
    程中所取得，並無預見日後可能會被提供作為證據之偽造動
    機。故比較言之，非供述證據應屬優勢證據，其評價上之裁
    量自較之於供述證據為強；傳聞法則主要之作用在確保當事
    人之反對詰問權。由於傳聞證據有悖直接審理主義及言詞審
    理主義諸原則，影響程序正義之實現，應予排斥以保障被告
    之反對詰問權。刑事訴訟法第一百五十九條第一項規定，被
    告以外之人於審判外之言詞或書面陳述，除法律另有規定外
    ，不得作為證據。係屬傳聞法則之規定。同法第一百五十九
    條之一至第一百五十九條之五則屬傳聞法則之例外規定。上
    開傳聞法則及其例外之規定係規範供述證據之證據能力。至
    於以文書之物理外觀作為證據，則屬物證之範圍，並無上開
    傳聞法則規定之適用問題，如該文件非出於違法取得，並已
    經依法踐行調查程序，即不能謂其無證據能力。至其證明力
    如何，則由法院於不違背經驗法則及論理法則之前提下，本
    於確信自由判斷（最高法院九十八年台上字第五五００號、
    九十七年台上字第六一五三號判決意旨參照）。是以，本案
    下列引用之相關非供述證據（諸如扣案如附表一所示之第二
    級毒品甲基安非他命、電子磅秤、夾鏈袋及製造甲基安非他
    命之器具、材料等物），並無傳聞法則之適用，又係由調查
    員向原審聲請核發搜索票，依法定程序合法搜索扣得，且亦
    與本案案情具有關聯性，均亦具有證據能力。
貳、實體方面：
一、上開犯罪事實，業據被告王得藍於法務部調查局臺北市調查
    處訊問時、檢察官偵查中、原審審理時及本院審理時均坦白
    承認【參見臺灣彰化地方法院一００年度偵字第七五八號卷
    （下稱七五八號偵查卷）第五頁至六頁、第一四０頁至一四
    四頁、原審一００年度聲羈字第十一號卷（下稱聲羈卷）第
    四頁反面至八頁、原審卷第五十八頁、第二三八頁至二四八
    頁、本院卷（一）第六十九頁反面、一０五頁反面、一五六
    頁至一六二頁反面、本院卷（二）第二十九頁反面】；另被
    告王明春於檢察官偵查中【見七五八號偵查卷第一五五頁、
    聲羈卷第十九頁、十八頁反面】及本院審理時【見本院卷（
    一）第一０五頁反面、一五四頁反面、一五五頁、本院卷（
    二）第二十九頁反面】均坦白承認，並經證人即法務部調查
    局臺北市調查處調查員鄭敦仁於一００年六月十四日原審審
    理時證述其到現場查獲被告王得藍等三人等情無誤。此外，
    本件復有被告王得藍三人之通訊監察譯文二份【見七五八號
    偵查卷第四十八頁；第九十頁至一０九頁】、被告王得藍、
    陳明訓於一００年一月十二日一同前去購買電磁爐、搭車南
    下之蒐證照片七張、翻拍照片五十二張【見七五八號偵查卷
    第七十一頁至八十四頁】、搜索票、搜索、扣押筆錄、扣押
    物品清單、扣押物品目錄表、扣押物品收據、扣押物品照片
    、通訊監察書、通訊監察譯文、通訊監察作業報告表、毒品
    初步檢驗報告單、基地台位置查詢資料、查獲時現場之錄影
    光碟一片等件附卷可稽，且有附表一所示之物品扣案可資佐
    證。而扣案之如附表一編號８之３、３５、３６及４１等液
    體或結晶，經送法務部調查局鑑驗後，皆驗有第二級毒品甲
    基安非他命之成分（所含純度、純質淨重均參見附表一之記
    載所示），另附表一編號３、５、８、１１、１７、２３、
    ２７、３７、４０、４３等器具上，亦均驗有甲基安非他命
    反應，其中編號８、１１、２３、３７、４０、４３等器具
    更驗有碘之反應，有法務部調查局濫用藥物實驗室一００年
    三月四日調科壹字第10000079610號鑑定書一份在卷可參【
    見三三一八號偵查卷第五頁至十二頁】；又附表一編號１、
    ６經檢驗分別為製造甲基安非他命所需之材料氫氧化鈉、二
    甲苯，而編號１３之２、２１之１、之２等藥物，經送請檢
    驗後，確認含有製造甲基安非他命原料之假麻黃或甲基麻
    黃等原料，亦有上開調查局鑑定書及行政院衛生署食品藥
    物管理局一００年六月十三日回覆之ＦＤＡ研字第10000289
    44號函附檢驗報告書【見原審卷第一七八頁、一七九頁】，
    依首揭規定在卷可考；再參以證人即調查員鄭敦仁於原審審
    理時亦證述本案查獲時，被告等三人尚在被告王明春住處四
    樓之衛浴間內，以附表一編號４之電磁加熱器提煉甲基安非
    他命等情明確，復經勘驗上開調查員在被告王明春住處查獲
    被告等人之現場錄影光碟所示，亦確有其事，製有勘驗筆錄
    在卷可憑【見原審卷第二三五頁正、反面】。足認被告王得
    藍等人確有利用附表一所示扣案之器具、材料及原料，以俗
    稱「紅磷法」之方法，在查獲現場製造甲基安非他命之事實
    明確，被告王得藍、王明春之自白確與事實相符，均可堪採
    信。
二、另訊之被告陳明訓固不否認有於前述時間，與被告王得藍以
    事實欄所載之行動電話門號通話而為調查員依法監錄；其確
    曾與王得藍前去台北火車站後站化工用品店購買器具；於一
    ００年一月十二日上午十時許，其與被告王得藍相約一同前
    去新北市板橋區愛買量販店購買附表一編號５之電磁爐後，
    於同日十八時三十分許與王得藍一同搭乘客運到台中市，再
    轉乘計程車到王明春鹿港住處，而與王得藍一同寄宿在王明
    春家中，其間，曾目睹王得藍在房間內操作化學器具，王明
    春則在旁與其談話，且於一００年一月十四日早上目擊王得
    藍與王明春在四樓檢視扣案藥品，之後分別受王得藍、王明
    春請託，由王得藍、王明春口述，陳明訓負責記載而抄寫扣
    案之筆記等事實，惟矢口否認有與被告王得藍、王明春共同
    以前述方法製造第二級毒品甲基安非他命之事實，辯稱：係
    被告王得藍一人自行製造，我不知情；我陪同王得藍到台北
    後火車站時，只見王得藍買一些杯子，後與王得藍一同到王
    明春家只是單純想到鹿港玩而已，並未參與製造甲基安非他
    命云云。
三、經查：
（一）被告王得藍於一００年一月十五日上午九時三十五分在法
      務部調查局臺北市調查處訊問時供稱：九十九年十二月初
      我告訴王明春想租他鹿港鎮○○里○○路二一九號住處房
      子做一些東西，我沒有明白告訴他我要做安非他命【應係
      甲基安非他命，以下均同】，因為我技術還沒成熟，不敢
      承諾給他多少報酬，我前後總共分二、三趟將製毒設備及
      原料搬至王明春家，直到一００年一月十二日，我又帶二
      個燒杯、一桶二甲苯及一百五十公克鹽酸麻黃素至王明春
      家開始製毒，這幾天我都待在王明春家沒有出門，直到一
      月十四日晚上被查獲等語【見七五八號偵查卷第五頁】；
      被告王得藍於一００年一月十五日下午五時四十一分檢察
      官初訊時又以證人身分證稱：一００年一月十二日晚上我
      有與王明春電話聯絡，因為我之前有說想借他房子一些事
      情，我是去做甲基安非他命，我第一次約是九十九年十二
      月二十五日左右，搬漏斗、爐子、玻璃罐、燒杯、馬達、
      攪棒、試驗紙去他家，第二次約九十九年十二月二十五日
      ，我再搬活性碳、碘、紅磷、鹽酸、漏斗鐵架、爐子去他
      家，第二次時我告訴王明春要在他這邊製造安非他命，他
      當時有點遲疑，但東西已經搬過去了，他就說不能太久，
      第三次就是一００年一月十二日晚上九點多到他家。（提
      示筆記記載製毒之方法）製毒筆記是朋友寫給我的，我於
      一００年一月十四日下午交給陳明訓等語【參見七五八號
      偵查卷第一四０頁、一四一頁、一四三頁】；被告王得藍
      復於一００年一月十五日下午二十二時二十五分許檢察官
      向原審法院聲請羈押時亦供稱：因為王明春住處是獨棟透
      天，製毒（甲基安非他命）的味道，比較不會被人聞到；
      我第二次去王明春家時（九十九年十二月二十五日），就
      跟王明春說過因為快過年了，想說製作安非他命流程還沒
      有完成過，我手上有一百五十公克的麻黃素，技術還不成
      熟，王明春住處地點較好，借用他的地方，看看可否將安
      非他命製造好，我有向王明春承諾如果作得出來的話，過
      年紅包會給他一些；一００年一月十二日我打電話問王明
      春還有水喝嗎？是因為製造安非他命必須用純水，王明春
      知道我問的是製毒的純水；而陳明訓係於一００年一月十
      二日前十天左右知道我是要到王明春家製造甲基安非他命
      ，與陳明訓去買電磁爐時，是要帶下來煮「黃金水」，陳
      明訓知道我買爐子是為了製毒，扣案之製毒筆記是陳明訓
      抄的，我在製造甲基安非他命時，陳明訓、王明春都在旁
      觀看等語明確【見聲羈卷第六頁反面至八頁】；被告王得
      藍於一００年六月十四日原審審理時再以證人身分證稱：
      我於九十九年十二月二十八日、二十九日分別與陳明訓、
      王明春通話之內容，均係在詢問其二人如何購買鼻炎膠囊
      一事，以備從中抽取麻黃來製造甲基安非他命；另我於
      九十九年十二月三十日與王明春通話討論可否買到鼻炎膠
      囊內的藥粉，王明春並曾到高雄替我詢問；又我於九十九
      年十二月二十九日及一００年一月一日、二日與王明春之
      通話是在討論如何以紅磷法製造甲基安非他命，碘與紅磷
      的比例為何，當時王明春是在詢問製造甲基安非他命之過
      程；一００年一月二日陳明訓亦在王明春旁邊，電話轉給
      陳明訓時，我以「鹽」作為「」之暗號，請陳明訓回台
      北時，順便從王明春處帶一些「」回來，一００年一月
      七日我打電話給陳明訓，是請陳明訓準備暗號「鹽」之「
      」、「醋」之「鹽酸」及「糖」之「紅磷」等材料，以
      便於一００年一月十二日帶到王明春家製造甲基安非他命
      之用（以上通訊監察之內容，參見附表三所示）。一００
      年一月十二日打電話找陳明訓一起去買電磁爐時，陳明訓
      就知道電磁爐是要用來製造甲基安非他命，扣案之製毒工
      具是我與陳明訓帶過去（王明春住處）的；我在調查局、
      檢察官及原審法院羈押庭所述均實在等語明確【見原審卷
      第二三八頁至二四五頁】。至被告王得藍於一００年十月
      二十七日本院審理時雖改稱：於一００年一月十二日其與
      陳明訓到王明春家時，我拿出碘、紅磷、麻黃素，陳明訓
      有問紅磷跟碘要做什麼，我說如果弄成功的話就變成甲基
      安非他命結晶，證明陳明訓是該日才知道王得藍要製造甲
      基安非他命；及其在製造甲基安非他命時，被告陳明訓並
      未幫忙云云，顯係被告王得藍事後避重就輕、迴護被告陳
      明訓之說詞，不足為憑。
（二）次查，被告王明春先於一００年一月十五日下午七時四十
      八分檢察官初次偵訊時供稱：扣案（如附表一所示）物品
      ，都是王得藍、陳明訓他們兩個一起拿來的，他們兩人一
      起拿上去（四樓）放的等語【見七五八號偵查卷第一五三
      頁、一五四頁】；被告王明春於同日下午十一時三十五分
      許檢察官向原審法院聲請羈押庭訊問時，除堅指扣案工具
      是被告王得藍、陳明訓一同帶來外，並供述：警察來時，
      陳明訓在煮燒杯，是陳明訓在操作的，王得藍有使用扣案
      的工具，這些工具是王得藍、陳明訓一起帶下來（從台北
      帶至鹿港）的；一００年一月十二日凌晨零時四十五分，
      王得藍打電話向我表示準備好下來要做甲基安非他命，王
      得藍是準備好藥丸要做麻黃素，下來我這邊要做甲基安非
      他命，我於一００年一月十二日之十天前，即（九十九年
      ）十二月底就知道王得藍要到我住處製造甲基安非他命，
      我不會作甲基安非他命，陳明訓才會；我與王得藍在電話
      中所提到「大罐的」是指純水，要作甲基安非他命用的，
      加在桶子裡面，然後由陳明訓用等語明確【見聲羈卷第十
      八頁、十九頁】；被告王明春再於一００年三月一日檢察
      官訊問：是否就製造安非他命（應係甲基安非他命）罪嫌
      是否認罪時，供稱：「．．．四張製造安非他命的單子是
      陳明訓的，是陳明訓在做的」【見七五八號偵查卷第一八
      二頁】；被告王明春復於一００年六月二十八日原審審理
      時，經檢察官詰問其於警詢、偵訊時所述是否實在，其明
      確答稱：「實在」【見原審卷第二九七頁反面】。被告王
      明春最後於一００年十月二十七日本院審理時仍以證人身
      分證稱：我在羈押庭時說的「陳明訓正在煮燒杯，陳明訓
      在操作」等語是實在的，我們三人在裡面（指王明春住處
      ），我有做，大家都有做（指製造甲基安非他命）；王得
      藍叫我們拿什麼東西（指桶子、燒杯）給他，我們就拿什
      麼東西給他（供他製造甲基安非他命）等語【參見本院卷
      （二）第一六三頁至一六七頁】明確。綜上可知，被告王
      明春亦一再明確指稱被告王得藍、陳明訓均有參與本件犯
      行，且其前後所述均相一致，其真實性可以認定。
（三）又查，被告陳明訓先於一００年一月十五日法務部調查局
      臺北市調查處調查員詢問：王明春與王得藍留在（王明春
      ）家裡做什麼時供稱：他們除了聊天、睡覺外，就在四樓
      睡覺的地方用玻璃杯煮化學的物品，他們大約在星期四（
      註：以本件查獲日為一００年一月十四日、星期五推算，
      應指一００年一月十三日）早上八、九點開始煮那些化學
      物品，一直煮到你們進來搜索時，王得藍、王明春他們一
      邊聊天，一邊在煮化學物品，是王得藍負責操作那些製毒
      器具，王明春在旁邊幫忙拿東西，一００年一月十四日中
      午時，王明春拿了一本簿子，裡面有記載製毒相關內容要
      我幫他抄寫，就是自我身上所搜得之製毒筆記，扣案附表
      一所示器具都是王得藍、王明春買的，王得藍自己從台北
      車站附近買的；我曾有一、二次跟王得藍一起去臺北後火
      車站某家儀器店買過（器具）等語詳細【見七五八號偵查
      卷第二十六頁至二十八頁】；次於一００年一月十五日下
      午五時四十一分許檢察官初訊時供稱：王明春應該知道王
      得藍到他家製作毒品，不然怎會在他家做，一月十三日早
      上十點多起床，我有看到王明春、王得藍在四樓查看扣案
      的藥品，而扣案的器具是我與王得藍帶過去的，在我身上
      查扣的製毒筆記，是一月十四日早上十點左右，王明春表
      示需要扣案的製毒筆記，王得藍就拿二、三張紙給我抄，
      王明春另外拿了一本本子給我，上面也是抄有相同的內容
      等語【見七五八號偵查卷第一四八頁至一五０頁】；再於
      一００年一月十五日下午二十三時十五分許，檢察官向原
      審法院聲請羈押時供稱：四張製毒筆記都是我照王得藍所
      給的資料抄寫的，有二張步驟較簡單是照原內容節取下來
      的，是王明春要的，另二張我便自己留下來等語【見聲羈
      卷第十二頁】；末於一００年六月二十八日原審審理時，
      經檢察官及原審訊問其前開指證被告王明春如何與被告王
      得藍共同製造甲基安非他命等情時，亦再度確認其上開所
      述均係屬實【參見原審卷第二八九頁反面至二九四頁反面
      】，是被告陳明訓前開指證被告王得藍、王明春均參與本
      件犯行之證明力亦得獲確認。
（四）另對照本件查獲時之現場錄影所示，法務部調查局臺北市
      調查處調查員在現場詢問被告王明春：在場這兩個是誰？
      王明春答稱：朋友。又問：在這裡做什麼？王明春答：他
      們在這裡做這個（下巴並指向地上玻璃燒杯所裝之黃色液
      體），再問：這是什麼？王明春答稱：安仔（台語）。而
      調查員嗣後詢問王得藍、陳明訓所扣黃色液體為何？王得
      藍回稱：是黃水，要問陳明訓。陳明訓則答稱：是王明春
      所有。其後調查員再問王明春：做出來的東西在那裡？王
      明春回答：他們剛做而已，這幾天剛做等情。此經原審當
      庭勘驗錄影光碟，製有勘驗筆錄在卷可參【見原審一００
      年六月十四日審理筆錄第九頁、三十六頁、六月二十八日
      審理筆錄第四頁】，亦核與被告陳明訓、王明春二人前開
      所述大致相符。則依被告陳明訓、王明春二人前後多次所
      述，均一再相互指證對方確有參與本件製造甲基安非他命
      之事實明確，且佐以被告王得藍自始至終均坦認其個人確
      有參與本件製造甲基安非他命事實之情況下，而被告陳明
      訓、王明春二人又均一致指證是被告王得藍個人在製造甲
      基安非他命之事實後，當無再互指對方犯罪以替自己卸責
      之必要；又被告陳明訓、王明春二人亦均證稱其等是朋友
      關係，並無怨隙，也無相互陷害之理由，是其二人前開相
      互指證對方與共犯王得藍共同於上述時、地製造甲基安非
      他命之證言均堪採信，自可用以互為證明其二人確有共同
      參與本件犯罪之依據。
（五）再觀之被告王得藍業已坦認全部犯行，並在其證詞中，多
      所迴護被告陳明訓、王明春二人，甚而於原審審理時當庭
      表示愧對王明春等情【參見原審卷第二三九頁反面】，大
      有一人獨扛全部罪責之意以觀，其前開證述，當無誣陷被
      告陳明訓、王明春之可能。況被告王得藍所證其曾於電話
      中請被告王明春購買鼻炎膠囊，以備從中抽取麻黃來製
      造甲基安非他命等情，核與本件查獲時，確在現場即王明
      春上開住處四樓扣得附表一編號２１之１所示之感冒藥膠
      囊一包，經送驗後，發現其中確含有第四級毒品先驅原料
      第五項甲基麻黃成分（見法務部調查局前揭鑑定書），
      而被告王明春又於檢察官初訊及前述聲請羈押訊問時，均
      一致供承該包膠囊乃其所有【見七五八號偵查卷第一五五
      頁及聲羈卷第十九頁反面、二十頁】；而陳明訓陪同王得
      藍所購買之電磁爐，亦確有用來製造甲基安非他命，此經
      將該電磁爐送驗後，發現其上確含有甲基安非他命及製造
      甲基安非他命所需之碘等殘留無誤，亦有法務部調查局前
      揭鑑定書可參，足見證人王得藍上開證述並非空口，係有
      憑據可佐。則依證人即被告王得藍所證，被告陳明訓、王
      明春二人於本件案發前，均已明知王得藍有於前述時、地
      製造甲基安非他命之意，其三人並於案發前之一００年一
      月一日、二日之通話中，討論如何以紅磷法來製造甲基安
      非他命之細節（參見附表三所示），由該等通話之內容，
      依被告王明春、陳明訓及王得藍當場所表示之：「本來30
      0嘛，後來弄15下去而已，弄150，在攪的時候浮濁濁的，
      不尬尬」、「空空的，看都看不到」、「你逼下去都沒有
      就對了」等語以觀，復參之被告王得藍、陳明訓於原審詢
      問時，均一致證稱其等與王明春三人並未曾一同經營事業
      ，更未一起製造或發明東西等詞而言，是被告三人前述通
      話之內容應非在討論製造或發明其他事物，當係如王得藍
      所證，係在討論如何製造甲基安非他命，而依上開對話之
      確切性以觀，王明春、陳明訓當時應已在試作甲基安非他
      命，並於試作過程後，立即與王得藍討論試作結果等情已
      明；再者被告陳明訓在明知王得藍有意製造甲基安非他命
      之情況下，仍受王得藍指示，與其搬運扣案之器具到王明
      春住處，並負責取得製造甲基安非他命所需之鹽酸、、
      紅磷等材料，而王明春更提供其住處做為製造甲基安非他
      命之場所，甚且於一００年一月十二日王得藍電告其當日
      下午將與陳明訓備妥後前去其住處時，其仍訓斥王得藍讓
      其無法放心等語【見附表三之一００年一月十二日王明春
      與王得藍於當日零時四十五分之通話】，足見王明春當時
      獲知王得藍二人即將到其住處時心情之急切，在在顯示被
      告陳明訓、王明春確有與共犯王得藍為共同製造甲基安非
      他命而分工合作之情形。況被告王明春於檢察官初訊時，
      已坦認全部犯罪事實【見七五八號偵查卷第一五五頁】，
      於原審法院羈押訊問時，亦明確表示：我於九十九年十二
      月底即知王得藍將到其住處製造甲基安非他命，一００年
      一月十二日零時四十五分與王得藍之通話，我是不放心王
      得藍表示準備好藥丸要做麻黃素，下來做甲基安非他命，
      可是都沒有完成甲基安非他命的製造等語【見聲羈卷第十
      八頁、十九頁】，均見被告王明春對於被告王得藍遲遲未
      依其等之約定到其住處製造甲基安非他命之事關切不已，
      否則怎會在電話中向共犯王得藍表達其難以安心之意？
（六）最後參以被告陳明訓、王明春於本院一００年十一月二十
      四日審理時亦均承認，扣案之製毒筆記中確有其等各自書
      寫之情形，詳見該日審理筆錄及卷附由其等親自簽名確認
      之製毒筆記影本在卷可佐【參見本院卷四十三頁、四十五
      （陳明訓）；四十二頁（王明春）】。綜上各情，被告陳
      明訓、王明春確有與被告王得藍共同製造甲基安非他命之
      事實已臻明確，堪予認定。本件事證明確，被告王得藍三
      人上開犯行，均堪認定，應予依法論科。
四、論罪科刑；
（一）按，毒品危害防制條例第二條第二項第二款規定，甲基安
      非他命屬列管之第二級毒品，不得非法製造，被告王得藍
      、陳明訓、王明春三人於上述時、地，經以附表一編號２
      ９至３２所示之行動電話門號互通聲息後，利用附表一所
      扣案之原料、材料及器具，以俗稱「紅磷法」之方法，著
      手製造甲基安非他命，經檢驗後，發現確在附表一編號８
      之３、３５、３６及４１之液體中，驗出甲基安非他命成
      分，另如附表一所示之部分器具，亦驗有甲基安非他命與
      碘之反應（詳見附表一所載之檢驗結果），是核被告三人
      所為，均係犯毒品危害防制條例第四條第二項之製造第二
      級毒品罪。其等製造甲基安非他命後持有之低度行為，已
      為其等製造之高度行為所吸收；且其等為製造甲基安非他
      命而持有扣案如附表一編號１３之２、２１之１、之２所
      示分別含有第四級毒品先驅原料第七項、第五項之假麻黃
      、甲基麻黃等行為，乃其等本件製造甲基安非他命犯
      行之一部，均不另論罪或處罰。被告三人就本件製造第二
      級毒品犯行，彼此間有犯意聯絡及行為分擔，俱為共同正
      犯。
（二）刑之減輕與不予減輕之說明：
  １、按犯毒品危害防制條例第四條至第八條之罪，於偵查及審
      判中均自白者，減輕其刑，毒品危害防制條例第十七條第
      二項定有明文，此規定旨在鼓勵犯罪行為人坦白認錯，並
      節約司法資源之耗費。而所稱偵查中之自白，包含向有偵
      查犯罪職權之司法警察（官）自白，及偵查中檢察官向法
      院聲請羈押於法官訊問時所為之自白。故僅須被告於偵、
      審中均曾經自白，即得認有該條項之適用，不以始終承認
      為必要（最高法院九十九年度台上字第五二二二號判決意
      旨參照）。又所謂「自白」，乃指被告於刑事追訴機關發
      覺其犯行後，自動供述不利於己之犯罪事實之謂；故不論
      該被告之自白，係出於自動或被動、簡單或詳細、一次或
      多次，並其自白後有無翻異，苟其於偵查及審判中均有自
      白，即應依法減輕其刑，最高法院一００年度台上字第九
      七一號判決可參。茲查，１、被告王得藍就本件製造第二
      級毒品甲基安非他命之犯行，於檢察官偵查及審判中均自
      白不諱【見七五八號偵查卷第一三九頁、聲羈卷第六頁、
      原審一００年四月二十一日準備程序筆錄、一００年六月
      十四日審判筆錄】。２、另被告王明春於檢察官初訊被詢
      及「到底是否承認製造安非他命（應係甲基安非他命）？
      說出全部事實？」時，答稱：是，我認罪。我願意坦承全
      部犯罪事實【見七五八號偵查卷第一五五頁】；王明春於
      原審羈押庭訊問時，亦明確表示：於一００年一月十二日
      之十天前，即（九十九年）十二月底就知道王得藍要到伊
      住處製造甲基安非他命；一００年一月十二日凌晨零時四
      十五分伊與王得藍之通話，是不放心王得藍表示會準備好
      藥丸要做麻黃素，下來要甲基安非他命，但是都沒有完成
      甲基安非他命的製造等語【見聲羈卷第十九頁、十八頁反
      面】，可見被告王明春於偵查中即曾自白犯罪。又被告王
      明春於本院審理時亦一再表示坦承犯行。是依前開說明，
      被告王得藍、王明春於偵查及審判中均自白犯罪，均應依
      毒品危害防制條例第十七條第二項之規定，減輕其刑。
  ２、復按刑事審判旨在實現刑罰權之分配的正義，故法院對有
      罪被告之科刑，應符合罪刑相當之原則，使輕重得宜，罰
      當其罪，以契合社會之法律感情，此所以刑法第五十七條
      明定科刑時應審酌一切情狀，尤應注意該條所列十款事項
      以為科刑輕重之標準，並於同法第五十九條賦予法院以裁
      量權，如認犯罪之情狀可憫恕，認科以最低度刑仍嫌過重
      者，得酌量減輕其刑，俾使法院就個案之量刑，能為適當
      之斟酌。刑法第五十條之所謂犯罪之情狀，應審酌其犯罪
      有無可憫恕之事由，即有無特殊之原因與環境，在客觀上
      足以引起一般同情，暨宣告法定低度刑，是否猶嫌過重等
      因素，以為判斷（最高法院三十八年台上字第十六號、四
      十五年台上字第一一六五號、五十一年台上字第八九九號
      判例參照）。查，本件被告王得藍、陳明訓前已因共同運
      輸海洛因，各經判處無期徒刑確定，執行後，皆因假釋付
      保護管束出監，現仍在假釋期間，卻惡性不改，竟又共同
      犯本件製造第二級毒品罪，足認先前入監服刑對其二人均
      未收教化之成效，自無何顯可憫恕之情狀可言；被告王明
      春固稱其坦承犯行，然仍有避重就輕之嫌，不值同情；又
      毒品危害防制條例第四條第二項所定製造第二級毒品之法
      定本刑為「無期徒刑或七年以上有期徒刑，得併科新臺幣
      一千萬元以下罰金」，其法定本刑雖有無期徒刑之規定，
      但非必處以無期徒刑，仍得依其情節酌處以七年以上有期
      徒刑，此與製造毒品對社會治安與經濟生產力之破壞性、
      對施用毒品者身心、人格、財產及其家庭之戕害性而言，
      亦難謂有何令一般正當之社會成員心生情輕法重之感。是
      以本件王得藍、陳明訓、王明春三人均無另依刑法第五十
      九條酌減其刑之適用，併予說明。
五、原審判決認被告王得藍、陳明訓、王明春犯罪事證明確，予
    以論罪科刑，固非無見。然查：（１）被告王明春確已於偵
    查及審判中自白犯罪，業詳如前述，原審未察，而未依毒品
    危害防制條例第十七條第二項規定，減輕其刑，尚有未合。
    （２）又按量刑固屬法院自由裁量職權，然仍應受比例原則
    等法則之拘束，並非可恣意為之，致礙及公平正義之維護，
    且必須兼顧一般預防之普遍適應性與具體個案特別預防之妥
    當性，始稱相當。查，本件扣案如附表一編號８之３、３５
    、３６及４１之液體或結晶，經送驗後，固均含有第二級毒
    品甲基安非他命成分，然其純度分別僅有14.48%、2.43%、
    0.86%、0.5%，【詳如附表一所示】，純度尚低，被告等製
    造甲基安非他命行為所造成之危害程度尚非鉅大，原審就已
    有偵審中自白犯罪減刑之被告王得藍猶量處有期徒刑九年；
    被告陳明訓雖未自白犯罪，但非為本件主要策畫、執行者所
    量處有期徒刑十一年，仍嫌過重，其科刑難稱妥適。（３）
    又本件扣案如附表一編號３、５、８之１、１１、１７、１
    ９、２３、２７、３７、４０、４３等物，均殘留甲基安非
    他命，但上開物品內之其他成分及盛裝之容器，或與甲基安
    非他命無可析離，或欲加以析離時，須以水或其他溶液一再
    清洗始能使之毫無殘留，而清洗之過程中，必然使附著於容
    器壁上之甲基安非他命流失，有違沒收銷燬規定之精神，故
    為確保執行之精確性，避免執行程序之繁瑣，應視為甲基安
    非他命之一部，應併為諭知沒收銷燬之（詳後述），原審為
    沒收之諭知，亦有未洽。從而，本件被告王得藍時而主張製
    造未遂；被告陳明訓僅空言否認犯罪；被告王明春亦以製造
    甲基安非他命尚屬未遂階段等為由提起上訴，固均無理由，
    惟原審判決既有如上開可議及量刑失衡之處，即屬無可維持
    ，應由本院予以撤銷改判如本件主文第二項所示。爰審酌被
    告王得藍、陳明訓前已因共同運輸海洛因經判處無期徒刑確
    定，品行皆屬不佳，於入監執行後，獲假釋付保護管束之寬
    待，卻不知悛悔，竟又與王明春均明知甲基安非他命乃係公
    告列管之第二級毒品，使用容易致人成癮，濫行施用，非但
    對施用者身心造成傷害，且多有施用致死之案例，而因其成
    癮性，常使施用者經濟地位發生實質改變而處於劣勢，容易
    造成家庭破裂戕害國力，為國家嚴格查禁之違禁物，卻皆貪
    圖不法利益，不顧其販賣對象可能面臨之困境等情況下，共
    同分工合作，從事甲基安非他命之製造，欲伺機轉售，危害
    施用毒品者之人格尊嚴、身體健康、家庭健全及社會治安、
    經濟生產能力與人口素質匪淺，所生危害難謂輕微，暨分別
    考量其等之犯罪手段、製造毒品之數量、其等之犯罪動機、
    智識程度、生活狀況及犯罪參與之程度，被告王得藍為本件
    犯行主要之策畫人，其自調查員詢問起，歷經偵查、審理，
    始終自白個人之犯行，被告王明春於本院審理時亦能坦白認
    錯；被告王得藍、陳明訓則前已有運輸海洛因之犯罪記錄，
    猶在假釋期間，再犯本件之罪，顯見先前之處罰對其二人未
    收教化之效果，而被告陳明訓於與共犯王得藍當場被查獲仍
    在製造甲基安非他命、現場證據確鑿之情況下，猶一再否認
    犯行，耗費司法資源，犯後態度不佳等一切情狀，分別量處
    被告王得藍、陳明訓、王明春有期徒刑七年、九年、六年，
    以昭炯戒。並就相關扣案物品諭知沒收銷燬之及沒收之（詳
    後述）。
六、沒收部分：
（一）按查獲之第一、二級毒品，不問屬於犯人與否，沒收銷燬
      之，毒品危害防制條例第十八條第一項前段定有明文。本
      件所扣案如附表一編號８之３、３５、３６及４１之液體
      或結晶，經送驗後，認均含有第二級毒品甲基安非他命成
      分（雖其純度不一）；另扣案之如附表一編號３、５、８
      之１、１１、１７、１９、２３、２７、３７、４０、４
      ３等物，亦均殘留有甲基安非他命，但上開查扣物品內之
      其他成分及盛裝之容器，或與甲基安非他命無可析離，或
      欲加以析離時，須以水或其他溶液一再清洗始能使之毫無
      殘留，而清洗之過程中，必然使附著於容器壁上之甲基安
      非他命流失，有違沒收銷燬規定之精神，故為確保執行之
      精確性，避免執行程序之繁瑣，應視為甲基安非他命之一
      部，依前揭規定，上開物品均併為諭知沒收銷燬之。
（二）次查，如附表一編號１３之２（原四顆，驗餘剩三顆）、
      編號２１之１、之２（分成膠囊一包及一箱，一包部分送
      驗用去五顆；一箱部分共六十片，每片十四顆，共八百四
      十顆，其中一片送驗用去六顆，共剩八百三十四顆）所扣
      得之膠囊，分別驗有第四級毒品先驅原料第七項、第五項
      之假麻黃與甲基麻黃成分，有調查局前揭鑑定書在卷
      可考，而第四級毒品包括毒品先驅原料，依毒品危害防制
      條例第十一條之一規定，均不得擅自持有，自屬違禁物，
      均應依刑法第三十八條第一項第一款之規定，併予宣告沒
      收。
（三）又按毒品危害防制條例第十九條之規定屬相對沒收主義之
      立法，依該條規定宣告沒收者，以屬於被告所有之供犯罪
      所用或因犯罪所得之物為限（最高法院九十三年度台上字
      第四六二號判決意旨參照）；又毒品危害防制條例第十九
      條第一項係刑法第三十八條第一項第二款、三款之特別規
      定，應優先適用（最高法院九十三年度台上字第五一七九
      號判決要旨參照）；再者，共同正犯因相互間利用他人之
      行為，以遂行其犯意之實現，本於責任共同之原則，有關
      沒收部分，對於共犯間供犯罪所用之物，自均應為沒收之
      諭知（最高法院九十一年度台上字第五五八三號判決要旨
      參照）。茲查，本件附表一中，除上開六之（一）、（二
      ）應沒收銷燬之物及沒收之物；及不予沒收之物【含編號
      ２９之門號0000000000號、0000000000號SIM卡二張、編
      號３０之序號0000000000000號、0000000000000號手機二
      支、編號３３之門號0000000000號、0000000000號、0000
      000000號SIM卡三張、編號３４序號000000000000000號、
      000000000000000號手機含電池；及起訴書附表一編號４
      ６號ＩＦ卡，均查無積極證據足以證明係供本件犯罪所用
      之物】外，其餘物品，均係被告等人所有，供渠等為本件
      犯罪所用之物，均應依毒品危害防制條例第十九條第一項
      之規定，併予宣告沒收。
七、另附表二所示在被告王得藍位於新北市板橋區住處所扣案之
    物中，編號７、９容器內之液體，驗有另種第二級毒品Ｎ，
    Ｎ─二甲基安非他命，其他部分器具，亦同驗有Ｎ，Ｎ─二
    甲基安非他命等反應，有前揭調查局鑑定書附卷可憑。原審
    就此訊之被告王得藍，其供稱除上開編號７、９之液體係其
    綽號「阿不拉」之友人所寄放外，其他器物、材料均為其所
    有等語。然審諸上開編號７、９液體乃另種第二級毒品，與
    本件起訴之製造甲基安非他命並非相同，又係被告王得藍上
    開住處所查獲，依現有證據資料，難認與本件共犯陳明訓、
    王明春有何關連，且此部分除扣得含有Ｎ，Ｎ─二甲基安非
    他命之液體外，另扣得疑似製造毒品之相關器具與材料，是
    此部分究係被告王得藍另涉有製造第二級毒品之犯嫌，亦或
    如其所辯係單純替他人寄藏另種第二級毒品，尚屬未明，檢
    察官就此也尚未偵查及起訴，此部分宜由檢察官另行偵查後
    為適法之處理。至附表二所查扣之其餘物品，亦查無確切證
    據證明與本件犯罪有涉，自不為沒收之諭知，亦併附說明。
據上論斷，應依刑事訴訟法第三百六十九條第一項前段、第三百
六十四條、第二百九十九條第一項前段，毒品危害防制條例第四
條第二項、第十七條第二項、第十八條第一項前段、第十九條第
一項，刑法第十一條、第二十八條、第三十八條第一項第一款、
第二款，判決如主文。
本案經檢察官李清友到庭執行職務。
中    華    民    國   100    年    12    月    22    日
            刑事第三庭    審判長法  官  王  增  瑜
                                法  官  唐  光  義
                                法  官  曾  佩  琦
以上正本證明與原本無異。
如不服本判決應於收受送達後十日內向本院提出上訴書狀，其未
敘述上訴之理由者，並得於提起上訴後十日內向本院補提理由書
（均須按他造當事人之人數附繕本）「切勿逕送上級法院」。
                                書記官  陳  玫  伶
中    華    民    國   100    年    12    月    22    日
附錄本案論罪科刑法條：
【毒品危害防制條例第四條第二項】
  製造、運輸、販賣第二級毒品者，處無期徒刑或七年以上有期
  徒刑，得併科新臺幣一千萬元以下罰金。
附表一：
┌──┬────────┬──┬──┬─────┬──────┐
│編號│扣案物品        │單位│數量│檢驗結果  │沒收及沒收  │
│    │                │    │    │          │銷燬        │
├──┼────────┼──┼──┼─────┼──────┤
│１  │氫氧化鈉（起訴書│袋  │1   │氫氧化鈉  │沒收        │
│    │誤載為片鹼）    │    │    │          │            │
├──┼────────┼──┼──┼─────┼──────┤
│２  │真空馬達        │具  │1   │          │沒收        │
├──┼────────┼──┼──┼─────┼──────┤
│３  │陶瓷漏斗        │具  │2   │殘留甲基安│沒收銷燬之  │
│    │                │    │    │非他命    │            │
├──┼────────┼──┼──┼─────┼──────┤
│４  │電磁加熱器      │台  │2   │          │沒收        │
├──┼────────┼──┼──┼─────┼──────┤
│５  │電磁爐          │台  │1   │殘留甲基安│沒收銷燬之  │
│    │                │    │    │非他命、N │            │
│    │                │    │    │，N-二甲基│            │
│    │                │    │    │安非他命  │            │
├──┼────────┼──┼──┼─────┼──────┤
│６  │二甲苯、甲苯、三│桶  │2   │含二甲苯、│沒收        │
│    │甲苯（起訴書誤載│    │    │甲苯、三甲│            │
│    │為丙酮）        │    │    │苯        │            │
├──┼────────┼──┼──┼─────┼──────┤
│７  │製毒筆記        │張  │4   │          │沒收        │
├──┼────────┼──┼──┼─────┼──────┤
│８之│三孔燒瓶        │只  │1   │殘留甲基安│沒收銷燬之  │
│１  │                │    │    │非他命、碘│            │
├──┼────────┼──┼──┼─────┼──────┤
│８之│三孔燒瓶        │只  │1   │          │沒收        │
│２  │                │    │    │          │            │
├──┼────────┼──┼──┼─────┼──────┤
│８之│塑膠瓶（起訴書誤│只  │1   │含甲基安非│沒收銷燬之  │
│３  │載為三孔燒瓶）（│    │    │他命      │            │
│    │淨重139公克，甲 │    │    │          │            │
│    │基安非他命純度14│    │    │          │            │
│    │.48%，純質淨重20│    │    │          │            │
│    │.1公克）        │    │    │          │            │
├──┼────────┼──┼──┼─────┼──────┤
│９  │分液漏斗        │只  │3   │          │沒收        │
├──┼────────┼──┼──┼─────┼──────┤
│１０│燒杯            │個  │3   │          │沒收        │
├──┼────────┼──┼──┼─────┼──────┤
│１１│酸鹼測試筆      │支  │1   │殘留甲基安│沒收銷燬之  │
│    │                │    │    │非他命、碘│            │
├──┼────────┼──┼──┼─────┼──────┤
│１２│濾紙            │盒  │4   │          │沒收        │
├──┼────────┼──┼──┼─────┼──────┤
│１３│製毒筆記本      │本  │1   │          │沒收        │
│之１│                │    │    │          │            │
├──┼────────┼──┼──┼─────┼──────┤
│１３│感冒藥品（原有4 │顆  │3   │含假麻黃鹼│沒收        │
│之２│顆膠囊，檢驗用去│    │    │          │            │
│    │1顆，剩3顆，每顆│    │    │          │            │
│    │0.33克，共重約1 │    │    │          │            │
│    │公克，純度22.92%│    │    │          │            │
│    │，純質淨重0.2公 │    │    │          │            │
│    │克）            │    │    │          │            │
├──┼────────┼──┼──┼─────┼──────┤
│１４│玻璃攪拌棒      │支  │6   │          │沒收        │
├──┼────────┼──┼──┼─────┼──────┤
│１５│溫度計          │支  │2   │          │沒收        │
├──┼────────┼──┼──┼─────┼──────┤
│１６│玻璃滴管        │支  │1   │          │沒收        │
├──┼────────┼──┼──┼─────┼──────┤
│１７│電子秤          │個  │1   │殘留甲基安│沒收銷燬之  │
│    │                │    │    │非他命    │            │
├──┼────────┼──┼──┼─────┼──────┤
│１８│永信藥品目錄    │本  │1   │          │沒收        │
├──┼────────┼──┼──┼─────┼──────┤
│１９│大玻璃燒杯      │只  │1   │殘留甲基安│沒收銷燬之  │
│    │                │    │    │非他命、碘│            │
├──┼────────┼──┼──┼─────┼──────┤
│２０│塑膠量杯        │只  │3   │          │沒收        │
├──┼────────┼──┼──┼─────┼──────┤
│２１│感冒藥（淨重158 │包  │1   │含甲基麻黃│沒收        │
│之１│公克、純度2.64% │    │    │鹼        │            │
│    │，純質淨重4.2公 │    │    │          │            │
│    │克，檢驗用去5顆 │    │    │          │            │
│    │）              │    │    │          │            │
├──┼────────┼──┼──┼─────┼──────┤
│２１│感冒藥（60片、每│箱  │1   │含假麻黃鹼│沒收        │
│之２│片14顆、共840顆 │    │    │          │            │
│    │，每顆淨重0.34公│    │    │          │            │
│    │克，淨重286公克 │    │    │          │            │
│    │、純度25.92%，純│    │    │          │            │
│    │質淨重74.1公克，│    │    │          │            │
│    │檢驗用去6顆，剩 │    │    │          │            │
│    │834顆）         │    │    │          │            │
├──┼────────┼──┼──┼─────┼──────┤
│２２│酸鹼試劑        │罐  │2   │          │沒收        │
├──┼────────┼──┼──┼─────┼──────┤
│２３│塑膠漏斗        │只  │3   │殘留甲基安│沒收銷燬之  │
│    │                │    │    │非他命、碘│            │
├──┼────────┼──┼──┼─────┼──────┤
│２４│酸鹼試紙        │個  │2   │          │沒收        │
├──┼────────┼──┼──┼─────┼──────┤
│２５│鹽酸            │瓶  │1   │          │沒收        │
├──┼────────┼──┼──┼─────┼──────┤
│２６│活性碳          │包  │1   │          │沒收        │
├──┼────────┼──┼──┼─────┼──────┤
│２７│滴管支架        │組  │2   │殘留甲基安│沒收銷燬之  │
│    │                │    │    │非他命    │            │
├──┼────────┼──┼──┼─────┼──────┤
│２８│塑膠軟管        │條  │3   │          │沒收        │
├──┼────────┼──┼──┼─────┼──────┤
│２９│SIM卡（王明春所 │張  │3   │          │門號00000000│
│    │有，門號：098991│    │    │          │14號SIM卡1張│
│    │0217、0000000000│    │    │          │沒收        │
│    │、0000000000號）│    │    │          ├──────┤
│    │                │    │    │          │門號00000000│
│    │                │    │    │          │17、00000000│
│    │                │    │    │          │57號SIM卡2張│
│    │                │    │    │          │不予沒收    │
├──┼────────┼──┼──┼─────┼──────┤
│３０│手機（王明春所有│支  │1   │          │號碼：356370│
│    │號碼：0000000000│    │    │          │0000000號手 │
│    │6060、0000000000│    │    │          │機1支沒收   │
│    │303、00000000000│    │    │          ├──────┤
│    │17號）          │    │    │          │號碼：356929│
│    │                │    │    │          │0000000、359│
│    │                │    │    │          │000000000號 │
│    │                │    │    │          │手機2支不予 │
│    │                │    │    │          │沒收        │
├──┼────────┼──┼──┼─────┼──────┤
│３１│SIM卡（陳明訓所 │張  │1   │          │沒收        │
│    │有，門號：097242│    │    │          │            │
│    │8861號 ）       │    │    │          │            │
├──┼────────┼──┼──┼─────┼──────┤
│３２│手機含電池（陳明│支  │1   │          │沒收        │
│    │訓所有，號碼：35│    │    │          │            │
│    │000000000000號）│    │    │          │            │
├──┼────────┼──┼──┼─────┼──────┤
│３３│SIM卡（王得藍所 │張  │3   │          │不予沒收    │
│    │有，門號：091902│    │    │          │            │
│    │0371、0000000000│    │    │          │            │
│    │、0000000000號）│    │    │          │            │
├──┼────────┼──┼──┼─────┼──────┤
│３４│手機含電池（王得│支  │2   │          │不予沒收    │
│    │藍所有，號碼：35│    │    │          │            │
│    │0000000000000、 │    │    │          │            │
│    │000000000000000 │    │    │          │            │
│    │號）            │    │    │          │            │
├──┼────────┼──┼──┼─────┼──────┤
│３５│液態甲基安非他命│桶  │1   │甲基安非他│沒收銷燬之  │
│    │（起訴書誤載為安│    │    │命        │            │
│    │非他命）（淨重13│    │    │          │            │
│    │35公克，純度2.43│    │    │          │            │
│    │%，純質淨重32.4 │    │    │          │            │
│    │公克 ）         │    │    │          │            │
├──┼────────┼──┼──┼─────┼──────┤
│３６│甲基安非他命結晶│桶  │1   │甲基安非他│沒收銷燬之  │
│    │（起訴書誤載為安│    │    │命        │            │
│    │非他命結晶）（淨│    │    │          │            │
│    │重1061公克，純度│    │    │          │            │
│    │0.86%，純質淨重 │    │    │          │            │
│    │9.1公克）       │    │    │          │            │
├──┼────────┼──┼──┼─────┼──────┤
│３７│冷凝管          │支  │1   │殘留甲基安│沒收銷燬之  │
│    │                │    │    │非他命、碘│            │
├──┼────────┼──┼──┼─────┼──────┤
│３８│滴管            │支  │1   │          │沒收        │
├──┼────────┼──┼──┼─────┼──────┤
│３９│錐型瓶          │只  │2   │          │沒收        │
├──┼────────┼──┼──┼─────┼──────┤
│４０│使用過之玻璃燒杯│只  │1   │殘留甲基安│沒收銷燬之  │
│    │                │    │    │非他命、碘│            │
├──┼────────┼──┼──┼─────┼──────┤
│４１│甲基安非他命及苯│罐  │1   │甲基安非他│沒收銷燬之  │
│    │基丙酮（起訴書誤│    │    │命及苯基丙│            │
│    │載為甲苯。淨重45│    │    │酮        │            │
│    │9公克，甲基安非 │    │    │          │            │
│    │他命純度以0.5%計│    │    │          │            │
│    │，純質淨重2.3公 │    │    │          │            │
│    │克）            │    │    │          │            │
├──┼────────┼──┼──┼─────┼──────┤
│４２│殘留不明液體之塑│綑  │1   │          │沒收        │
│    │膠軟管          │    │    │          │            │
├──┼────────┼──┼──┼─────┼──────┤
│４３│塑膠刮勺        │支  │1   │殘留甲基安│沒收銷燬之  │
│    │                │    │    │非他命、碘│            │
├──┼────────┼──┼──┼─────┼──────┤
│４４│口罩            │個  │2   │          │沒收        │
├──┼────────┼──┼──┼─────┼──────┤
│４５│分裝夾鏈袋      │袋  │1   │          │沒收        │
└──┴────────┴──┴──┴─────┴──────┘
附表二：
  ┌──┬──────┬──┬──┬──┬───────┬──┬──┐
  │編號│ 扣 案 物 品│單位│數量│編號│  扣 案 物 品 │單位│數量│
  ├──┼──────┼──┼──┼──┼───────┼──┼──┤
  │ １ │真空幫浦    │具  │1   │ ２ │濾紙          │盒  │1   │
  ├──┼──────┼──┼──┼──┼───────┼──┼──┤
  │ ３ │酸鹼試紙    │盒  │1   │ ４ │不明結晶塑膠盒│個  │1   │
  ├──┼──────┼──┼──┼──┼───────┼──┼──┤
  │ ５ │玻璃燒杯    │只  │2   │ ６ │塑膠量杯      │只  │2   │
  ├──┼──────┼──┼──┼──┼───────┼──┼──┤
  │ ７ │不明液體塑膠│個  │1   │ ８ │使用過塑膠盆  │個  │2   │
  │    │盒          │    │    │    │              │    │    │
  ├──┼──────┼──┼──┼──┼───────┼──┼──┤
  │ ９ │不明液體玻璃│個  │1   │１０│陶瓷漏斗      │只  │1   │
  │    │杯          │    │    │    │              │    │    │
  ├──┼──────┼──┼──┼──┼───────┼──┼──┤
  │１１│錐型瓶      │只  │1   │１２│電話簿        │本  │1   │
  ├──┼──────┼──┼──┼──┼───────┼──┼──┤
  │１３│製毒筆記    │本  │1   │１４│聯絡信件      │張  │2   │
  ├──┼──────┼──┼──┼──┼───────┼──┼──┤
  │１５│白色不明粉末│袋  │1   │１６│攪拌棒        │支  │1   │
  └──┴──────┴──┴──┴──┴───────┴──┴──┘
附表三：
┌──┬───┬────────────┬────────┐
│日期│時間  │          監聽電話      │  地址          │
├──┼───┼────────────┼────────┤
│2010│19：23│陳明訓       王得藍     │"臺北縣土城市日 │
│/12/│：50  │0000000000＜- 0000000000│新里18鄰中央路一│
│    │      │                        │一段212號7樓頂 "│
├──┼───┴────────────┴────────┤
│通  │陳明訓：喂                                        │
│聯  │王得藍：吃飽沒                                    │
│內  │陳明訓：吃飽了                                    │
│容  │王得藍：回來跟「蛇兄」講一講，他馬上跑去臺中了... │
│摘  │對方說60的有嘛，我叫他拿1個來看，有的時候再看看要 │
│要  │怎麼那個                                          │
│    │陳明訓：嗯                                        │
│    │王得藍：我有拿那2個120的去給他了，他有去跟對方講，│
│    │人家辦事情很積極，回來看怎樣說明天要打給我，我說好│
│    │啊好啊，你那個鬥陣仔那個，我在想..我等一下要跟阿瑞│
│    │見面，阿瑞昨天來這邊方便的時候，是不是公家，我要問│
│    │他看看，有這個可能，他如果沒打給你，你就不用打給他│
│    │陳明訓：嗯嗯                                      │
│    │王得藍：我們這兩天就不用打給他了，打的好像讓他覺得│
│    │我們是瘋子一樣，你在家嗎？                        │
│    │陳明訓：嗯                                        │
│    │王得藍：好啦，                                    │
│    │沒事情，有事情再聯絡                              │
│    │陳明訓：對了，上次在那邊拿回來的那支瓦斯爐，你有放│
│    │在家裡嗎？                                        │
│    │王得藍：有啊，有在家阿                            │                                     │
│    │陳明訓：把它拿來用阿                              │
│    │王得藍：你要過來把它拿去你那喔？                  │
│    │陳明訓：對啊，你有要用嗎？                        │
│    │王得藍：我是沒啦                                  │
│    │陳明訓：沒的話我拿過來用，這台很難用，我家裡這台  │
│    │王得藍：那我明天拿過去                            │
│    │陳明訓：好啊，不急啦不急啦                        │
│    │王得藍：我知道我知道                              │
├──┼───┬──────────────┬──────┤
│2010│14：10│王明春       王得藍使用公共 │"彰化縣溪湖 │
│/12/│：25  │0000000000＜-電話           │鎮○○段626 │
│28  │      │             0000000000     │地號"       │
├──┼───┴──────────────┴──────┤
│通  │王明春：鬥陣仔你好                                │
│聯  │王得藍：你好，吃飽沒？                            │
│內  │王明春：吃飽了，我想說你怎麼都沒打給我            │
│容  │王得藍：沒啦，我跟朋友在說一些事情，我說給你聽，你│
│摘  │前兩天跟我說的那個數字，我現在..算是不敢答應你，因│
│要  │為我現在還沒有那個目標，不敢答應你                │
│    │王明春：等等...                                   │
│    │王得藍：你先聽我說                                │
│    │王明春：你先說完我再來說                          │
│    │王得藍：因為..我現在是說，如果我這幾天..真的沒辦法│
│    │的話，因為我們接下來還要看..這個過程..能不能ok嘛..│
│    │.最要緊的就是這個而已啊..如果這幾天沒有的話，我看 │
│    │你委屈一點，你跟你少年仔講，看是那個5還是15，如果 │
│    │有辦法叫他從那邊拿過來...加到你那邊去，公家來抽...│
│    │因為我如果沒辦法...就是這樣，你看你那邊的情形怎樣 │
│    │王明春：那現在換我說，我跟你講，下禮拜，我會給你一│
│    │個答覆，如果說是幾萬塊錢就夠的話，我幫你擔，這是第│
│    │一件事，要下禮拜才有辦法，我這回又開了兩萬多了現金│
│    │，大家情是放來放去..我跟你講我如果有辦法我來幫你擔│
│    │，這第一點，第二項，我們這個過程的中間喔..加（音透│
│    │）了一次新的，又加了一次舊的混在一起，怎樣還不知道│
│    │王得藍：我現在跟你說一個情形，你那邊有比較好..過程│
│    │的消息嗎？                                        │
│    │王明春：沒沒...都沒有                             │
│    │王得藍：我現在可以百分之90跟你講，沒問題，是我混錯│
│    │了                                                │
│    │王明春：喔..好...那這樣不用再說了，這樣我就聽得懂 │
│    │了，我下禮拜給你答覆（後略）                      │
├──┼───┬──────────────┬──────┤
│2010│14：15│王明春        王得藍使用公共│"彰化縣溪湖 │
│/12/│：17  │0000000000＜- 電話          │河興段626地 │
│29  │      │              0000000000    │號"         │
├──┼───┴──────────────┴──────┤
│通  │王明春：喂                                        │
│聯  │王得藍：剛剛電話錢沒了..幹..還把我的錢吃了        │
│內  │王明春：我現在答應這樣..就是這樣..事情大家做到夠就│
│容  │對了啦，相信你也不會騙我，我也沒騙過你，騙是小騙啦│
│摘  │，沒大騙，兄弟事就是這樣啊，對不對？你相信我就是下│
│要  │禮拜...要不然少年仔那1萬5（..語音不清）           │
│    │王得藍：好，我知道...最好是有啦..那個過程才能正確 │
│    │啦                                                │
│    │王明春：沒有的話別人也有啦，你是在煩惱什麼？      │
│    │王得藍：不能這樣講，過年快到了...因為我也是想過程 │
│    │可以ok.                                           │
│    │王明春：你看後來這次...加上我們之前那次...這樣會好│
│    │嘛？                                              │
│    │王得藍：我講給你聽啦，分做兩次是最好啦            │
│    │王明春：鬥陣仔..ㄟ..你這樣錢（花了）那麼多..還不怕│
│    │死就對了？                                        │
│    │王得藍：我說給你聽，人如果沒這個衝刺..就ㄔㄨㄚ起來│
│    │了你知道嗎？                                      │
│    │王明春：好好好...                                 │
│    │王得藍：上百都花了..還差這個萬多塊的嘛？你娘的... │
│    │王明春：我離開之後也開了兩萬多                    │
│    │王得藍：那是你本身的問題嘛..像我回來，隔天我就去  │
│    │約那個少年仔，叫那個師傅出來，請他們去吃飯        │
│    │王明春：我問一下...你到底是要用..（語音不清）     │
│    │王得藍：對                                        │
│    │王明春：那你去幫我問我要準備多少，我一句話答應你  │
│    │王得藍：我跟你講，你如果1個..如果一遍..如果12，120│
│    │的就對了..一遍就是3就可以了..                     │
│    │王明春：好...那不就要6千才有辦法...才有辦法2遍？  │
│    │王得藍：恩..才有辦法兩遍，你如果是先有3千的...那我│
│    │們的先試驗一下嘛..是不是這樣？                    │
│    │王明春：我聽得懂啦我聽得懂啦..不同啦..不同啦      │
│    │王得藍：恩啦...最好是不同啦                       │
│    │王明春：ㄟ...你那麼挺我..我這樣漏氣...會讓人笑死..│
│    │說了也賭爛....呵呵呵                              │
│    │王得藍：但是要那兩種的喔...12的要那兩種的喔...不知│
│    │道能用不能用...                                   │
│    │王明春：我照你的..就是3千3千嘛..我們的和他們的    │
│    │王得藍：對對對...我跟你講，我們的和他們的合一個.. │
│    │他們的等我都問好了再獨立弄..這樣就知道了...過程就 │
│    │都瞭解了                                          │
│    │王明春：那你也算是付出很多啦..                    │
│    │王得藍：再保持聯絡，我錢沒了                      │
├──┼───┬──────────────┬──────┤
│2010│15：38│王得藍       王明春使用公共 │"臺北縣土城 │
│/12/│：29  │0000000000＜-電話           │日新里18鄰中│
│29  │      │             00000000       │央路一段212 │
│    │      │                            │號7樓頂     │
├──┼───┴──────────────┴──────┤
│通  │王得藍：喂                                        │
│聯  │王明春：鬥陣仔，在外面？                          │
│內  │王得藍：沒，在陳桑（陳明訓）這邊聊天ㄟ            │
│容  │王明春：我問一下，如果說..我們的招數跟他們的招數弄│
│摘  │在一起，這樣會不會成功？                          │
│要  │王得藍：我們會成功，一定會成功，但是它的量不知道會│
│    │增加到什麼程度，成功是一定會成功的                │
│    │王明春：重點是..（語音不清）..量又一回事了你聽得懂│
│    │嗎？                                              │
│    │王得藍：如果是這一點的話，這個過程，配合的這個過程│
│    │，我敢跟你掛保證，一定會成功的                    │
│    │王明春：我現在在煩惱說...我們好幾次沒成功..現在問 │
│    │題是說，加我們的也好，加他們的也好，你認為會成功這│
│    │比較重要啦                                        │
│    │王得藍：我跟你講，鬥陣仔，你現在問我的，我們前兩天│
│    │在講的這個啊，肯定會成功的                        │
│    │王明春：我怕會不成功                              │
│    │王得藍：不會啦                                    │
│    │王明春：不會就好，我重點是要問你這個而已          │
│    │王得藍：我跟你講，我們上一次，是注重一開始的..沒好│
│    │，但是後面都ok嘛                                  │
│    │王明春：那再來..還有一項，如果和我們那天..一樣的..│
│    │.上次拿的那3000一樣的，你看可以不可以？           │
│    │王得藍：可以                                      │
│    │王明春：不要說那3000的不行..那就死人了...         │
│    │王得藍：我上次拿的那些就對了？                    │
│    │王明春：就3000的呀...我原來3000這樣...            │
│    │王得藍：不是啦，我是說我上次的那些嗎？            │
│    │王明春：嗯                                        │
│    │王得藍：肯定可以啊，怎麼不行？                    │
│    │王明春：可以的話我就比較有自信去處理了，要不然... │
│    │真的會死人了                                      │
│    │王得藍：有啦有啦...要死什麼...過年到了要死什麼... │
│    │要有錢了啦                                        │
│    │王明春：哈哈哈哈...我專程出來打電話給你...我是想說│
│    │再問你一下                                        │
│    │王得藍：這我跟你講，這肯定會ok的，我們上次...是沒 │
│    │辦法..前面的而已                                  │
│    │王明春：鬥陣仔..你說的我聽得下去...不過你每一次都 │
│    │說ok....                                          │
│    │王得藍：沒啦..沒那種事情啦                        │
│    │王明春：哈哈哈哈哈                                │
│    │王得藍：我跟你講，我要是沒這個信心，那我早就倒了  │
│    │王明春：對啦對啦...我也不會倒啦，再艱苦我也是一直.│
│    │.在弄                                             │
│    │王得藍：一直弄沒錯啊，要不然要怎麼搞...           │
│    │（中略：閒聊）                                    │
│    │王得藍：鬥陣仔我跟你講，如果你那個..有比較早拿到的│
│    │時候..你上來...要不然還要在你那邊浪費一天多的時間 │
│    │，你知道嗎？                                      │
│    │王明春：可能要...下禮拜才有辦法                   │
│    │王得藍：沒關係，下禮拜如果沒超過禮拜三...你就上來.│
│    │..因為頭一個..在我們這邊處理處理就好..不用在（你）│
│    │那邊浪費一天多                                    │
│    │王明春：現在有一個問題，我不知道...有「塑膠」的那 │
│    │個..如果這樣..你看可以不可以？                    │
│    │王得藍：這個..我們現在還沒有把握..如果有「塑膠」的│
│    │..我們這邊還沒有把握                              │
│    │王明春：如果「塑膠」有辦法處理的時候..那有辦法嗎？│
│    │王得藍：如果「塑膠」你有辦法處理，那當然是有辦法，│
│    │我跟你講，你如果有辦法處理「塑膠」，拿純的給我..純│
│    │的我們就有辦法了                                  │
│    │王明春：上一次..我有一個疑問...他上次有跟我拿5... │
│    │「主委」啊...跟我說他對「塑膠」有辦法...結果跟我說│
│    │...                                               │
│    │王得藍：結果不行對不對？                          │
│    │王明春：後來說不會「結」啊                        │
│    │王得藍：啊？                                      │
│    │王明春：後來不會結啊                              │
│    │王得藍：我說給你聽...如果他那個有辦法拿來的話，一 │
│    │定會結的啦，不可能不結的，他那個是沒給人家處理起來│
│    │才會這樣...                                       │
│    │王明春：我是要說給你聽啊，算是...我也是在ㄔㄨㄚ著 │
│    │等...你知道嗎？                                   │
│    │王得藍：我跟你講..你那個3000還是6000的...你先那個.│
│    │..先那個時候...等我們這個過程ok的時候，再來弄大一 │
│    │點的                                              │
│    │王明春：這另外一回事...我現在怕說...（語音不清）  │
│    │王得藍：絕對沒問題...                             │
│    │（後略）                                          │
├──┼───┬──────────────┬──────┤
│2010│12：31│王明春        王得藍使用公共│"彰化縣二林 │
│/12/│：26  │0000000000＜- 電話          │二溪路七段  │
│30  │      │              0000000000    │342號4F"    │
│    │      │              地址：台北縣板│            │
│    │      │              橋市聯翠里文化│            │
│    │      │              路民生路BIB新 │            │
│    │      │              埔市場        │            │
├──┼───┴──────────────┴──────┤
│通  │王明春：喂                                        │
│聯  │王得藍：你剛剛有打給我？                          │
│內  │王明春：有啊有啊                                  │
│容  │王得藍：有..怎麼接起來又斷了？                    │
│摘  │王明春：喔..我在別的地方                          │
│要  │王得藍：別的地方你打又不說...                     │
│    │王明春：在吃飯嗎？                                │
│    │王得藍：我出來外面，沒事情啦                      │
│    │王明春：我下午..差不多六七點我看看怎樣...我們再聯 │
│    │絡                                                │
│    │王得藍：ok...我知道                               │
│    │王明春：喂喂...我想說...                          │
│    │王得藍：你講話怎麼吞吞吐吐啦                      │
│    │王明春：我...「 塑膠」我想要處理看能不能吃        │
│    │王得藍：喔                                        │
│    │王明春：你看那個處理起來會ok嗎？                  │
│    │王得藍：我說給你聽啦，這個處理起來應該沒問題吧，你│
│    │就是沒處理起來才會產生這個後果                    │
│    │王明春：現在的問題是說，我下午三四點..要送錢給人，│
│    │我想說來拼看看                                    │
│    │王得藍：啊你另外那個呢？另外哪種的？              │
│    │王明春：那個..要下禮拜...                         │
│    │王得藍：喔喔...                                   │
│    │王明春：禮拜三、四...                             │
│    │王得藍：鬥陣仔，我跟你講，因為另外那個...我們有經 │
│    │（用）過，比較穩啦，你懂嗎                        │
│    │王明春：不是，你先聽我說，我們..以前不是有3000的那│
│    │個？跟那個一樣，可能我下個禮拜就沒問題了          │
│    │王得藍：好好好                                    │
│    │王明春：我的錢都要拼下去了，我本身...             │
│    │王得藍：我跟你講...鬥陣仔...我等一下打給你，因為我│
│    │電話卡都沒了                                      │
│    │王明春：那你再打給我                              │
├──┼───┬──────────────┬──────┤
│2010│12：57│王明春       王得藍使用公共 │"彰化縣二林 │
│/12/│：23  │0000000000＜-電話           │二溪路七段  │
│30  │      │             0000000000     │342號4F"    │
│    │      │             地址：台北縣土 │            │
│    │      │             城市裕生村裕民 │            │
│    │      │             路52之1號      │            │
├──┼───┴──────────────┴──────┤
│通  │王明春：喂                                        │
│聯  │王得藍：我跟你講，我剛剛在想...你說「黏」的這個情 │
│內  │形...如果它的價格是這樣的話，實在說喔..你如果拿到 │
│容  │的下個禮拜的「粒」的話...應該要拿下個禮拜的王明春 │
│摘  │：不是..這沒關係，下個禮拜的...我來發落...你懂嗎？│
│要  │下個禮拜的沒問題，跟我們的一樣的嘛..跟我們3000的那│
│    │種一樣的，下禮拜我確定..有辦法                    │
│    │王得藍：我瞭解                                    │
│    │王明春：這項工作就是我來開（銷），都我要來開      │
│    │王得藍：你現在是說..這次這個就對了？              │
│    │王明春：現在這個..有..有「塑膠」的這個...都我要來 │
│    │開                                                │
│    │王得藍：我知道啦...                               │
│    │王明春：我要來開，你就來給我贊助..領導啊          │
│    │王得藍：那沒問題，鬥陣仔，我現在是說一個情形...實 │
│    │際的情形..給你聽，因為他說他那個15啦，如果15你拿  │
│    │100的話，那個成本..它提起來跟這個3000的..提起來...│
│    │會比那個3000的少很多                              │
│    │王明春：我知道，現在問題是說，這段時間也是空檔嘛，│
│    │如果..我們3000那個...也是下個禮拜的事情了，下禮拜 │
│    │三以後你才有空嘛..                                │
│    │王得藍：對，我禮拜三中午以後就有空了              │
│    │王明春：你禮拜三有空我也是那個禮拜才拿得到...我下 │
│    │禮拜他從大陸回來..我拿到的時候，就跟你..(語音不清)│
│    │王得藍：我知道                                    │
│    │王明春：這條是另外這條嘛..這條是..你就認同說這種的│
│    │ok..我就認同..要跟你一樣的，你懂嗎？這第一項，第二│
│    │項現在這一條我要..要開的是..不行的話我就拿回去（語│
│    │音不清）                                          │
│    │王得藍：我知道你意思                              │
│    │王明春：要開個4、5萬塊來搞看看...                 │
│    │王得藍：不用花那麼多吧？                          │
│    │王明春：那沒辦法...不這樣沒辦法...（語音不清）..要│
│    │不然又要一直等等到下禮拜去了，我去高雄又花了兩萬多│
│    │了                                                │
│    │王得藍：你不用胡亂那個..我的情形我跟你講就是..你現│
│    │在拿那個來，到下禮拜三之前我也沒辦法下去啊。      │
│    │王明春：不是啊，那你叫陳先生（陳明訓）下來就好了？│
│    │王得藍：陳先生...這也是可以啦...但是我要去問他... │
│    │王明春：你聽我說，這項工作也要差不多3天..因為我下 │
│    │午要拿東西嘛，下午我拿到了也還要差不多...今天禮拜 │
│    │四嘛..也要禮拜六至禮拜天我才有辦法開始            │
│    │王得藍：嗯                                        │
│    │王明春：開始的中間..我們就...差不多3天嘛...你知道3│
│    │天啊，26的加我們的期間啊，差不多3天               │
│    │王得藍：對啦，我知道..                            │
│    │王明春：這個完了，再接著換我們那個                │
│    │王得藍：我跟你講的就是，因為我禮拜三我要去驗...所 │
│    │以我這段期間我沒辦法下去..                        │
│    │王明春：不用，你叫陳先生下來就好，只有這個項目而已│
│    │王得藍：嗯嗯                                      │
│    │王明春：如果沒辦法...如果他那個「塑膠」沒辦法提起 │
│    │來...那就不用下來了，「塑膠」沒辦法提起來就不用下 │
│    │來了，我就白花了，你懂我意思嘛                    │
│    │王得藍：我瞭解你意思                              │
│    │王明春：他要給我提起來啊，沒提起來我就白花..你也不│
│    │用下來了，下來也...                               │
│    │王得藍：我瞭解你意思，我瞭解你意思                │
│    │王明春：我下午五六點我就要去拿東西了，我錢就要給他│
│    │了                                                │
│    │王得藍：好啦好啦                                  │
│    │王明春：你下禮拜三...下禮拜..決定都有就對了       │
│    │王得藍：好，我知道                                │
├──┼───┬─────────────────────┤
│2010│17：51│王得藍       王明春使用公共電話           │
│/12/│：23  │0000000000＜-0000000000                   │
│30  │      │             地址：台中市○區○○里○村路1│
│    │      │             段560號                      │
├──┼───┴─────────────────────┤
│通  │王得藍：喂                                        │
│聯  │王明春：鬥陣仔，吃飽沒？                          │
│內  │王得藍：還沒，在家，好冷，今天晚上很冷            │
│容  │王明春：我來臺中了                                │
│摘  │王得藍：怎麼那麼快？                              │
│要  │王明春：讓我們「主委」載啊                        │
│    │王得藍：喔..我知道我知道                          │
│    │王明春：..說要請我吃飯...                         │
│    │王得藍：我跟你講...你要跟他叮嚀..他上個月的那個.. │
│    │看還有沒有？                                      │
│    │王明春：不是不是不是...我現在要跟你說的是..我現在 │
│    │有很好的消息..但是我現在都一直在花錢..那個..我也已│
│    │經...「主委」我現在在等他..拿300你聽得懂嗎？      │
│    │王得藍：嗯嗯                                      │
│    │王明春：拿300...我在等他...我也...人家也要幫我處理│
│    │那個情形..拿300...現在在等「主委」，他還沒來而已  │
│    │王得藍：嗯嗯                                      │
│    │王明春：還有一項，南部的打電話來說他回來了，他回來│
│    │了，他說明天會跟我聯絡，必須..我又要趕下去..所以我│
│    │現在全都搞在一起..錢也一直花..到現在身上剩...     │
│    │王得藍：我跟你講，你如果..3000那個...你如果馬上那 │
│    │個的時候，你看是要給我寄上來..我叫人在這邊處理就可│
│    │以了                                              │
│    │王明春：我聽得懂，我現在說給你聽..我從那天跟你分開│
│    │..一直忙到現在..還好有效果，當然效果怎樣我是沒辦法│
│    │去判斷，南部的又打電話給我說明天要跟我聯絡，要跟那│
│    │個人吃飯，我要跟你報告消息說，他叫我明天..明天會打│
│    │給我要叫我下去...不過他那天跟我說的跟現在又不同， │
│    │那天他跟我說他..有辦法..工廠怎樣怎樣的，現在跟我說│
│    │都要發票..我就聽懂了..沒也關係..我們少少的就好了..│
│    │.你懂我意思嗎？那對我們沒影響                     │
│    │王得藍：我知道                                    │
│    │王明春：我們主委來了，不知道o不ok?(問旁人：有ok沒 │
│    │？)等一下等一下...我們主委大仔來了（王明春問旁人：│
│    │有ok沒？明天再拿？）                              │
│    │王得藍：那我知道了我知道了...明天..我知道了       │
│    │王明春：明天再說                                  │
├──┼───┬─────────────────────┤
│2010│10：40│王得藍        王明春使用公共電話          │
│/12/│：28  │0000000000＜- 0000000000                  │
│31  │      │                                          │
├──┼───┴─────────────────────┤
│通  │王得藍：喂                                        │
│聯  │王明春：鬥陣仔，在睡喔？                          │
│內  │王得藍：起來了起來了                              │
│容  │王明春：真好真溫暖...我昨天整天都沒睡啦...跑來跑去│
│摘  │..都沒睡都沒睡                                    │
│要  │王得藍：怎麼可能沒睡                              │
│    │王明春：我沒騙你                                  │
│    │王得藍：你自己不睡的我哪有辦法                    │
│    │王明春：現在又跑來臺中了                          │
│    │王得藍：你又跑去臺中了？                          │
│    │王明春：現在要去臺北找你了                        │
│    │王得藍：好啊來                                    │
│    │王明春：我坐11點40的                              │
│    │王得藍：我跟你講..等一下..你是要來跟我聊天..還是要│
│    │..要..拿東西上來？                                │
│    │王明春：都有                                      │
│    │王得藍：那我跟你講..那我才能馬上去..買「鹽」..你知│
│    │道嗎？                                            │
│    │王明春：陳董陳董（陳明訓）你約他一下              │
│    │王得藍：我知道我知道，你坐幾點的？                │
│    │王明春：我坐11點45的                              │
│    │王得藍：好，瞭解                                  │
│    │王明春：我現在要坐車上來了                        │
│    │王得藍：你現在是3000的？...                       │
│    │王明春：沒沒沒...都有啦...每一項都沒問題啦..都沒關│
│    │係啦                                              │
│    │王得藍：你現在上來是空手上來還是...               │
│    │王明春：沒空手沒空手...                           │
│    │王得藍：沒空手...那是「主委」的..還是另外的...?   │
│    │王明春：主委的主委的                              │
│    │王得藍：喔..主委的...那另外的還沒嘛？             │
│    │王明春：那是我沒去而已，有去的話就都有了          │
│    │王得藍：對啦...我以為說你上來的時候...我可以在這邊│
│    │處理了                                            │
│    │王明春：不用處理不用處理...現在最重要的是..「陳董 │
│    │」（陳明訓）叫他過來就對了                        │
│    │王得藍：好啦好啦                                  │
│    │王明春：11點40的...11點45的啦                     │
│    │王得藍：好啦好啦                                  │
├──┼───┬──────────────┬──────┤
│2011│14：39│王明春        王得藍使用公共│"彰化縣福興 │
│/01/│：34  │0000000000＜- 電話          │龍舟路112號 │
│01  │      │              0000000000    │5F"         │
│    │      │              地址：台北縣板│            │
│    │      │              橋市新民里文化│            │
│    │      │              路1段186號1樓 │            │
├──┼───┴──────────────┴──────┤
│通  │王明春：喂，你好                                  │
│聯  │王得藍：真斯文勒...你好勒...                      │
│內  │王明春：你等一下你等一下                          │
│容  │王得藍：你的機子壞掉的樣子喔？                    │
│摘  │王明春：怎樣？沒響啊                              │
│要  │王得藍：對啊... 就是沒響啊..打過去的時候都一直嘟嘟│
│    │嘟，我就跟你說這支回來一定要換..幹...等一下你再插 │
│    │看看...你再開看看                                 │
│    │王明春：我跟你講..有覺得有怪怪的...才弄15下去而已 │
│    │王得藍：你說怎樣？                                │
│    │王明春：本來300嘛，後來弄15下去而已，弄150，在攪的│
│    │時候..「浮濁濁（音）」啦...不會「尬尬（音）」...你│
│    │懂嗎？                                            │
│    │王得藍：喔                                        │
│    │王明春：如果300...「浮濁濁」啦，後來用150..那個用 │
│    │280                                               │
│    │王得藍：現在我問你，你回去那個「水」有把它放著，它│
│    │有融化還是沒有？                                  │
│    │王明春：不是..就...（語音不清）..就看不到了，看不 │
│    │到了                                              │
│    │王得藍：你沒先放個1、20分鐘嗎？                   │
│    │王明春：有有有，就都看不到了，都一樣              │
│    │王得藍：沒關係啦，還是要再看看啦，因為這個喔..是很│
│    │不樂觀啦，因為像你說這樣是很不樂觀啦              │
│    │王明春：現在用150下去而已...                      │
│    │王得藍：好，那就這樣                              │
│    │王明春：那就順順的了                              │
│    │得藍：那就順順的...你看這個情形弄得怎樣...如果這個│
│    │情形弄起來，不成不可以的時候...                   │
│    │王明春：那就沒效啦                                │
│    │王得藍：嗯，那些就先把它拿起來就好了              │
│    │王明春：對啦對啦                                  │
│    │王得藍：你機子不要關                              │
│    │王明春：好好...我要下去高雄了                     │
│    │王得藍：禮拜一嘛？                                │
│    │王明春：沒啦，不用講那麼多                        │
│    │王得藍：好好好                                    │
├──┼───┬──────────────┬──────┤
│2011│14：40│王明春        王得藍使用公共│"彰化縣鹿港 │
│/01/│：36  │0000000000＜- 電話          │德興街11號5F│
│02  │      │              0000000000    │            │
│    │      │              地址：台北縣板│            │
│    │      │              橋市○○路○段 │            │
│    │      │              188巷42號     │            │
├──┼───┴──────────────┴──────┤
│通  │王明春：喂                                        │
│聯  │王得藍：鬥陣仔，吃飽沒？                          │
│內  │王明春：沒半項...都沒半項啦                       │
│容  │王得藍：怎麼說？                                  │
│摘  │王明春：就空空的..半項都沒                        │
│要  │王得藍：這樣喔                                    │
│    │王明春：你等一下你等一下（陳明訓接過電話）        │
│    │陳明訓：喂                                        │
│    │王得藍：都沒有喔？                                │
│    │陳明訓：空空的，看都看不到                        │
│    │王得藍：你..逼下去都沒有就對了？                  │
│    │陳明訓：都沒有都沒有                              │
│    │王得藍：完全都沒有？                              │
│    │陳明訓：都沒有都沒有                              │
│    │王得藍：幹你娘...他這種的..好像是在騙人的...這種情│
│    │形...所以這種的很難說..幹你娘...因為這種..看到「不│
│    │能貼」..有點味道..在飛...我就 覺得怪怪的，一定要能│
│    │貼的東西...都沒有沒關係啦，你就回來，我跟你講，你 │
│    │回來的時候往我這來                                │
│    │陳明訓：我...                                     │
│    │王得藍：因為我有這個...你如果有「鹽」..再帶一點回 │
│    │來...還有...你回來的時候我要叫你跟「和信（音）」聯│
│    │絡看看，看什麼情形，沒關係你回來我們再聊天，那一台│
│    │你要記得帶回來                                    │
│    │陳明訓：我知道我知道                              │
│    │王得藍：你現在有空的話就可以回來了嘛              │
│    │陳明訓：好啦                                      │
├──┼───┬──────────────┬──────┤
│2011│12：45│王明春        王得藍使用公共│"彰化縣鹿港 │
│/01/│：55  │0000000000＜- 電話          │德興街11號5F│
│02  │      │              0000000000    │"           │
│    │      │              地址：台北縣板│            │
│    │      │              橋市百壽里文化│            │
│    │      │              路1段196號    │            │
├──┼───┴──────────────┴──────┤
│通  │王明春：喂                                        │
│聯  │王得藍：他（陳明訓）那支電話又壞掉了？（陳明訓接過│
│內  │電話）                                            │
│容  │陳明訓：我接起來就沒了                            │
│摘  │王得藍：不是..接起來沒了..是那支電話接起來電池跳起│
│要  │來..沒了...我用公用的打得啊，沒關係，回來再買，要 │
│    │不然要怎樣，我的意思是..「阿海」有拿一些資料給我，│
│    │你等一下回來的時候，你把那邊的「鹽」帶一點回來，還│
│    │有那個「臭酸」...帶一點回來，回來的時候在我家來煮 │
│    │這些東西，來看看，看能不能用，不是上次的，上次的那│
│    │個沒問題嘛，因為我有拿兩種..其中一種就對了，你帶一│
│    │些回來..證明看看，可以的話也許這兩天...「阿蛇」那 │
│    │邊有你知道嗎？再來..你現在就可以回來了嘛..你等一下│
│    │去臺中要坐幾點的，你打電話給我，我在家裡等你      │
│    │陳明訓：嗯                                        │
│    │王得藍：ok...你拿給他（王明春聽）                 │
│    │王明春：喂                                        │
│    │王得藍：鬥陣仔，                                  │
│    │這樣都沒有...這就是..我們燒的有問題...            │
│    │王明春：連一項都沒啦                              │
│    │王得藍：我知道我知道                              │
│    │王明春：現在要收一收了                            │
│    │王得藍：對啦..收一收..也不用怎樣那個啦...那天燒下 │
│    │去就稍微..就覺得情形不太一樣了，只是我們在想...新 │
│    │的搞不好會比較好，對不對？現在..以後...像這種情形 │
│    │就是照普通的..這樣就算很好了，弄一弄你..你有拿給你│
│    │那個少年仔嗎？「蛤仔」？                          │
│    │王明春：有有                                      │
│    │王得藍：有喔？好..你看要辦的事情你趕快去辦，叫陳桑│
│    │弄一弄趕快回來，我這邊也有一些事情                │
│    │王明春：好                                        │
├──┼───┬──────────────┬──────┤
│2011│16：31│王明春        王得藍使用公共│"彰化縣福興 │
│/01/│：06  │0000000000＜- 電話          │龍舟路112號 │
│02  │      │              0000000000    │5F"         │
│    │      │              地址：台北縣板│            │
│    │      │              橋市香丘里中山│            │
│    │      │              路1段287號    │            │
├──┼───┴──────────────┴──────┤
│通  │王明春：喂，我在家裡，你聽得懂？現在你打電話叫他回│
│聯  │去..他也有帶回去..你聽得懂嗎？                    │
│內  │王得藍：不是沒了嗎？                              │
│容  │王明春：你先聽我說，它那個很奇怪，它..那個..照理來│
│摘  │說東西..（語音不清）會「衝到上面」，下面才都是「鹽│
│要  │」，你聽得懂嗎？                                  │
│    │王得藍：嗯嗯                                      │
│    │王明春：它那個不是，它上面都「鹽」，下面才紅色的，│
│    │你聽得懂嗎？它不一樣，你聽得懂意思嗎？            │
│    │王得藍：嗯                                        │
│    │王明春：一開始他用（一）千多嘛..出的..「鹽」都... │
│    │（語音不清），它都顛倒了，你聽得懂我意思嗎？顛倒的│
│    │時候..下去燒一燒..（語音不清）..我剛剛有跟他聯絡，│
│    │他跟我說絕對不可能沒有的                          │
│    │王得藍：我就不知道你們實際的情況，我說給你聽，等他│
│    │回來我才有辦法...                                 │
│    │王明春：我要說給你聽的是說..那本來是在下面嘛..好的│
│    │都在上面啊，它上面都沒有啦，都顛倒就對了，你聽得懂│
│    │嗎？現在它有（語音不清）都紅色的，你懂嗎？這樣我就│
│    │沒再處理了，也沒燒都沒有啦，你現在打電話..        │
│    │王得藍：你現在說的意思我知道，我照這個步驟看看，看│
│    │有沒有就對了？                                    │
│    │王明春：你現在打電話跟他說不要把它丟掉了          │
│    │王得藍：我知道...不會啦，他應該是不會拿去丟...    │
│    │王明春：現在是..沒關係，我是沒關係，是後面有，怕說│
│    │...還有機會                                       │
│    │王得藍：我聽得懂你意思，我知道我知道              │
├──┼───┬─────────────────────┤
│2011│13：31│陳明訓       王得藍使用公共電話           │
│/01/│：35  │0000000000＜-0000000000                   │
│07  │      │             地址：臺北市中山區晴光里農安 │
│    │      │             街47之1號                    │
├──┼───┴─────────────────────┤
│通  │陳明訓：喂                                        │
│聯  │王得藍：我跟你講，我跟人家拿了「3千塊」，你那個...│
│內  │他這邊也有「魚」、「雞」啊...你「糖」、「醋」還有 │
│容  │「鹽」準備準備你可以過來了，我現在吃飽飯我就要回去│
│摘  │了，因為要見面才好說                              │
│要  │陳明訓：嗯嗯                                      │
│    │王得藍：我要回去的時候我馬上打給你，你先準備      │
│    │陳明訓：好                                        │
├──┼───┬──────────────┬──────┤
│2011│19：52│王明春        王得藍使用公共│"中華電信未 │
│/01/│：34  │0000000000＜- 電話          │提供"       │
│09  │      │              0000000000    │            │
│    │      │              地址：台北縣板│            │
│    │      │              橋市香丘里中山│            │
│    │      │              路1段287號    │            │
├──┼───┴──────────────┴──────┤
│通  │王明春：喂                                        │
│聯  │王得藍：鬥陣仔，我想了一想，我明天把所有的工作都先│
│內  │按下，我明天跟陳桑（陳明訓）九點多左右去那裡      │
│容  │王明春：九點多，好啊                              │
│摘  │王得藍：晚上喔晚上喔                              │
│要  │王明春：晚上喔？不是白天就對了？                  │
│    │王得藍：因為還要去..還要去準備東西你懂嗎？        │
│    │王明春：要八九點？有辦法早一點嗎？                │
│    │王得藍：最慢就是這樣了，因為那個要中午以後四五點才│
│    │有辦法下去啊，因為本來是說，後天..我想說..明天晚上│
│    │到，明天晚上到的時候..差沒幾個小時了啦，那麼多天都│
│    │在那個了，你有差那幾個小時嗎？                    │
│    │王明春：不是，我是說你們如果早一點，車子也比較方便│
│    │啊                                                │
│    │王得藍：那個沒差啦，問題是..就是有一些小問題啦    │
│    │王明春：好啊                                      │
│    │王得藍：我跟你講，你那邊「紅的」還有嘛？          │
│    │王明春：有啦有啦                                  │
│    │王得藍：那「某物（語音不清）」                    │
│    │王明春：那都1啦，那兩個都1啦                      │
│    │王得藍：喔..那我到了，因為我明天要去...去那款的， │
│    │那明天...你還沒拿到嘛？對不對？                   │
│    │王明春：我明天就有了                              │
│    │王得藍：我跟你講，你明天..你肯定拿到的時候你打電話│
│    │跟我講，你如果沒那到我就不用下去了，我就晚..      │
│    │王明春：有啦有啦...就約好了你是...                │
│    │王得藍：你就拿到了打個電話給我就好了嘛，那我就知道│
│    │了嘛，有時候辦事情都會變化嘛                      │
│    │王明春：好好                                      │
├──┼───┬─────────────────────┤
│2011│13：20│0000000000＜-0000000000                   │
│/01/│      │ 小高      王得藍(公用電話)               │
│10  │      │           臺北縣板橋市○○路○段２６３號 │
├──┼───┴─────────────────────┤
│通  │王:差不多了嗎?                                    │
│聯  │小高:是差不多了，不過還要一陣子仔咧..             │
│內  │王:還要一陣子仔那..另外那個呢?                    │
│容  │小高:那個好了。                                   │
│摘  │王:好了！把它放進去。                             │
│要  │小高:我放進去了。                                 │
│    │王:你中午收一收，收好，那兩項仔，那個還要一陣子仔 │
│    │那個，你放在那裡你知道嘛，你放在電視後面抽屜，收一│
│    │收東西放在外面，我要到的時候，你就回去，晚上，阿瑞│
│    │那個..肯定，還要跟對方等一下還要肯定。            │
│    │小高:你再打給我就好了.                            │
│    │王:晚上我再發落一下，我等一下慢慢過去。           │
│    │小高:好.                                          │
├──┼───┬─────────────────────┤
│100/│22：39│0000000000＜- 0000000000                  │
│01/ │      │奇兄         王得藍(公用電話)             │
│10  │      │             彰化縣溪湖鎮○○街３４８號   │
├──┼───┴─────────────────────┤
│通  │王:你在睡喔?                                      │
│聯  │B:我在洗澡，很冷                                  │
│內  │王:我們這裡也很於，我後天中午會去到你那邊.        │
│容  │奇兄:好,你一個人?                                 │
│摘  │王:你說什麼，我跟「陳先生」（指製毒師傅小高）啦.  │
│要  │奇兄:喔,他有帶來嗎?（指麻黃素）                   │
│    │王:他有寄到朋友那啦，那麼晚了，我還坐車過去跟他拿 │
│    │，我明天起來才過去拿,我有打電話去問了.確實有      │
│    │奇兄:好,再聯絡.                                   │
│    │                                                  │
├──┼───┬─────────────────────┤
│100/│00：47│0000000000＜-0000000000                   │
│01/ │      │小高        王得藍(公用電話)              │
│12  │      │            台北縣土城市○○路○段２１２號│
├──┼───┴─────────────────────┤
│通  │王:阿瑞剛剛已和我連絡了，他已經叫他少年仔載下來   │
│聯  │了（指麻黃鹼）,明天你差不多十點你到位，我們先去買 │
│內  │『爐仔』（加熱用途；詳行蒐報告）                  │
│容  │小高:好                                           │
│摘  │                                                  │
│要  │                                                  │
├──┼───┬─────────────────────┤
│100/│00：45│0000000000＜-0000000000                   │
│01/ │      │奇兄        王得藍(公用電話)              │
│12  │      │            彰化縣鹿港鎮○○街11號        │
├──┼───┴─────────────────────┤
│通  │王:到陣仔，不好意思，我跟你講,我明天差不多傍晚會去│
│聯  │到你那.（指明【13】日前往安毒工廠）               │
│內  │奇兄:好,奇怪你今天怎麼到現在才那個.               │
│容  │王:沒有,因為我手機丟掉（指關機）…你聽懂嗎?....   │
│摘  │奇兄:….回來...我聽懂我聽懂.                      │
│要  │王得藍:…所以我才要關機（王嫌在家中以感冒藥萃取麻 │
│    │黃鹼），就是因為這樣.我跟你說,我明天會都準備好下去│
│    │.（指王嫌目前在準備明日南下製毒所需之配料設備及麻 │
│    │黃鹼）                                            │
│    │奇兄:我到現在都不放心,你聽懂我意思嗎?             │
│    │王:不要緊！不要緊.                                │
│    │奇兄:…到現在都…                                 │
│    │王:會啦會啦,！我跟你說我本來因為我這裡雨下很大,我 │
│    │….                                               │
│    │奇兄:我知！我知.！                                │
│    │王:我跟你說,我明天下午差不多2、3點會下去.1、2點下 │
│    │去.                                               │
│    │奇兄:好,你來的時候,水餃有沒有,冷凍水餃買2包.      │
│    │王:好,我瞭解.                                     │
├──┼───┬─────────────────────┤
│100/│20：53│0000000000＜- 0000000000                  │
│01/ │      │奇兄         王得藍(公用電話)             │
│12  │      │             彰化縣鹿港鎮○○街11號       │
├──┼───┴─────────────────────┤
│通  │王:到陣仔，還有水喝嗎?                            │
│聯  │奇兄:剩沒幾罐了.                                  │
│內  │王:不是有大罐的嗎?                                │
│容  │奇兄:大罐剩半罐了.                                │
│摘  │王:還要那個，我已經到了,東西買一買啊！！          │
│要  │奇兄:你不是還要4、50分鐘.                         │
│    │王:要啦.                                          │
├──┼───┬─────────────────────┤
│100/│14：20│0000000000＜-0000000000                   │
│01/ │      │王得藍持    阿瑞                          │
│13  │      │小高電話    彰化縣鹿港鎮○○街11號        │
├──┼───┴─────────────────────┤
│通  │兩人閒聊阿瑞汽車借款、車被拖走之事。              │
│聯  │王：我跟你說，我現在可能要禮拜六才能回去。        │
│內  │瑞：好啦。                                        │
│容  │王：我跟你說你錢都準備好，因為我都帶回來的事情已  │
│摘  │經用好了，我回去用好就會給你了。                  │
│要  │瑞：好，辛苦了。                                  │
│    │王：效果超好效果超好！                            │
│    │瑞：漂亮漂亮。                                    │
│    │王：因為我最後一批的…我加酸…後來我到南部，給陳桑│
│    │用這個比較乾的試一下，他說這種的連看都沒看過，就先│
│    │放著，若試的起來，我都會拿給你，你放心。          │
│    │瑞：他們也是說差不多一樣成數，多頭的.             │
│    │王：差不多啦，因為那個不止，我們可能會「4粒較少」 │
│    │（研判暗指成品數量稍少於4公斤），因為那個量來說， │
│    │他那個「瑞哥」和「許桑」那罐，那個我多少要用多點，│
│    │我又不是瘋子，你公司盡量湊多點，湊個9萬、10萬，我 │
│    │都會給你，我ㄧ定有到那個成數，只是原本是要給人的。│
│    │瑞：好。                                          │
└──┴─────────────────────────┘